臺灣屏東地方法院刑事判決　　　　　　　99年度訴字第1334號
公　訴　人　臺灣屏東地方法院檢察署檢察官
被　　　告　徐辜信順
指定辯護人　本院公設辯護人　謝弘章
被　　　告　張淳婷
選任辯護人　許龍升律師
被　　　告　周勇成
選任辯護人　林維毅律師
上列被告因違反毒品危害防制條例案件，經檢察官提起公訴（99
年度偵字第8917號），本院判決如下：
    主  文
徐辜信順犯如附表一各編號所示之罪，各處如附表一各編號所示
之刑，應執行有期徒刑壹拾貳年，扣案之第二級毒品甲基安非他
命壹拾包（檢驗後共計淨重壹拾點玖陸柒公克）、殘留第二級
毒品之玻璃管吸食器壹組、玻璃管吸食器壹支、塑膠勺子貳支均
沒收銷燬；扣案之電子磅秤壹臺、夾鏈袋貳包、行動電話壹支（
含門號0000000000號SIM 卡壹枚）均沒收；未扣案販
賣第二級毒品所得新臺幣貳仟元，其中新臺幣伍佰元與張淳婷連
帶沒收之，如全部或一部不能沒收時，以其與張淳婷之財產連帶
抵償之，其餘新臺幣壹仟伍佰元沒收之，如全部或一部不能沒收
時，以其財產抵償之。
張淳婷犯如附表二各編號所示之罪，各處如附表二各編號所示之
刑，應執行有期徒刑伍年，扣案之第二級毒品甲基安非他命壹拾
包（檢驗後共計淨重壹拾點玖陸柒公克）沒收銷燬；扣案之電
子磅秤壹臺、夾鏈袋貳包、行動電話壹支（含門號000000
0000號SIM 卡壹枚）均沒收；未扣案之販賣第二級毒品所得
新臺幣貳仟伍佰元，其中新臺幣伍佰元與徐辜信順連帶沒收之，
如全部或一部不能沒收時，以其與徐辜信順之財產連帶抵償之，
其餘新臺幣貳仟元沒收之，如全部或一部不能沒收時，以其財產
抵償之。
周勇成犯如附表三各編號所示之罪，各處如附表三各編號所示之
刑，應執行有期徒刑柒年，扣案之電子磅秤壹臺、夾鏈袋玖包、
行動電話壹支（含門號0000000000號SIM 卡壹枚）均
沒收，未扣案之販賣第二級毒品所得新臺幣柒仟元沒收之，如全
部或一部不能沒收時，以其財產抵償之。
徐辜信順其餘被訴部分無罪。
    事  實
一、徐辜信順前於民國94年間因施用毒品案件，經本院以94年度
    毒聲字第547 號裁定應送勒戒處所觀察、勒戒，執行後因認
    無繼續施用毒品傾向，於94年11月18日執行完畢釋放出所，
    並經臺灣屏東地方法院檢察署檢察官以94年度毒偵字第1697
    號為不起訴處分確定。
二、甲基安非他命係屬毒品危害防制條例第2 條第2 項第2 款所
    規範之第二級毒品，亦屬藥事法所列管之禁藥；愷他命則屬
    毒品危害防制條例第2 條第2 項第3 款所定之第三級毒品，
    不得非法持有、施用、轉讓、販賣，詎徐辜信順、張淳婷、
    周勇成竟先後單獨或共同為下列各該行為，茲分述如下：
(一)、徐辜信順基於施用第二級毒品之犯意，於99年10月9 日某時
    ，在其位在屏東縣萬丹鄉○○村○○路28號住處，以將甲基
    安非他命置於玻璃球內燒烤後，吸食所生煙霧之方式，施用
    甲基安非他命1 次。
(二)、徐辜信順意圖營利，基於販賣第二級毒品之犯意，分別於下
    列時、地，以下列方式販賣甲基安非他命與賴慶立、盧昭廷
    （起訴書誤繕為盧昭延）、劉建民：
  1.於98年6 月間某日時，在其上址住處，販售交付價格新臺幣
    （下同）500 元、數量不詳之甲基安非他命與前來交易之賴
    慶立，並收取上額現金。
  2.以其持用之門號0000000000號行動電話與盧昭廷持用之0000
    000000號行動電話聯繫約定交易價格500 元、數量不詳之甲
    基安非他命後，即於99年9 月間某日下午1 時許，在其上址
    住處，販售交付上開價、量之甲基安非他命與前來交易之盧
    昭廷，並收取上額現金。
  3.於99年8 月23日後數日某時，在其上址住處，販賣交付價格
    500 元、數量不詳之甲基安非他命與前來交易之劉建民，並
    收取上額現金。
(三)、徐辜信順基於轉讓禁藥即第二級毒品甲基安非他命之犯意，
    於99年5 、6 月間某日時，在其上址住處，無償轉讓純質淨
    重未逾10公克之甲基安非他命與賴慶立，以供其施用。
(四)、徐辜信順基於轉讓禁藥即第二級毒品甲基安非他命、第三級
    毒品愷他命之犯意，於99年10月9 日某時許，在其上址住處
    ，同時無償轉讓純質淨重未達10公克之甲基安非他命，純質
    淨重未達20公克之愷他命與張淳婷，以供其施用。
(五)、徐辜信順、張淳婷共同意圖營利，基於販賣第二級毒品之犯
    意聯絡，由徐辜信順以其持用之門號0000000000號行動電話
    與盧昭廷持用之0000000000號行動電話聯繫約定交易價格50
    0 元、數量不詳之甲基安非他命後，即於99年9 月間某日下
    午1 時許（於事實欄二、(二)、2.之後），在徐辜信順、張淳
    婷上址住處，由張淳婷販售交付上開價、量之甲基安非他命
    與前來交易之盧昭廷，並收取上額現金。
(六)、張淳婷基於販賣第二級毒品以牟利之犯意，以不詳方式與賴
    慶立聯繫約定見面交易甲基安非他命後，於99年9 月30日夜
    間7 時許，在其上址住處，販售交付價格2,000 元、數量不
    詳之甲基安非他命與前來交易之賴慶立，並收取上額價金。
(七)、周勇成意圖營利，基於販賣第二級毒品犯意，分別於下列時
    、地，以下列方法，販賣甲基安非他命與沈哲民、劉建民：
  1.於99年8 月19日上午8 時許，在屏東縣屏東市○○路○ 段「
    和生市場」處，販售交付價格6,000 元、數量不詳之甲基安
    非他命與前來交易之沈哲民，並先向沈哲民收取部分現金，
    餘款則於隔日指示沈哲民寄放於徐辜信順上址住處，共計收
    款6,000 元。
  2.於99年8 月19日夜間7 時49分24秒、55分32秒，周勇成所持
    用之門號0000000000號行動電話接獲劉建民持用之門號0000
    000000號行動電話來電，表示購買價格1,000 元、數量不詳
    之甲基安非他命後，周勇成即於上揭通訊後某時，前往址設
    屏東縣萬丹鄉○○路○ 段之「唐老鴨KTV 」前，販售交付上
    揭約定價、量之甲基安非他命與劉建民，並收取上額現金。
(八)、周勇成基於轉讓禁藥即第二級毒品甲基安非他命之犯意，於
    99年7 月1 、2 日間某日時，在屏東縣萬丹鄉○○路某統一
    超商前，無償轉讓純質淨重未逾10公克之甲基安非他命1 包
    與沈哲民，供其施用。
三、嗣於99年9 月15日，經警持本院99年度聲搜字第752 號搜索
    票，至周勇成位在屏東縣萬丹鄉○村村○○路339 號住處執
    行搜索而查獲，並當場扣得周勇成所有用以販賣甲基安非他
    命所用之電子磅秤1 臺、行動電話1 支（含門號0000000000
    號SI M卡1 枚）及預備供販賣毒品所用之夾鏈袋9 包；另於
    99年10月12日，經警持本院99年度聲搜字第848 號搜索票，
    至徐辜信順、張淳婷位在屏東縣萬丹鄉○○村○○路28號住
    處執行搜索而查獲，並當場扣得徐辜信順販賣剩餘之甲基安
    非他命10包（檢驗前共計淨重14.07 公克、檢驗後共計淨重
    13.967公克）、供販賣毒品所用電子磅秤1 臺、行動電話1
    支（含門號0000000000號SIM 卡1 枚）及預備供販賣毒品所
    用之夾鏈袋2 包，徐辜信順所有供己施用甲基安非他命所用
    之玻璃管吸食器1 組、玻璃管吸食器1 支、塑膠勺子2 支。
四、經屏東縣政府警察局移送臺灣屏東地方法院檢察署檢察官偵
    查起訴。
    理  由
壹、程序部分
一、被告以外之人於審判外之言詞或書面陳述，除法律有規定者
    外，不得作為證據；無證據能力、未經合法調查之證據，不
    得作為判斷之依據，刑事訴訟法第155 條第2 項、第159 條
    第1 項定有明文。經查：(1)證人賴慶立、盧昭廷、劉建民於
    警詢時之陳述，對被告徐辜信順而言，均屬被告以外之人於
    審判外之陳述，被告徐辜信順及辯護人業否認該等陳述之證
    據能力（見本院卷一第125 頁反面、卷二第64頁）；(2)證人
    盧昭廷於警詢時之陳述，對被告張淳婷而言，係屬被告以外
    之人於審判外之陳述，被告張淳婷及其辯護人已否認該等陳
    述之證據能力（見本院卷一第122 頁）；(3)證人沈哲民、劉
    建民於警詢時之陳述，對被告周勇成而言，俱屬於被告以外
    之人於審判外之陳述，且被告周勇成及其辯護人亦否認該等
    陳述之證據能力（見本院卷一第93頁），而查上揭各證人於
    偵查中檢察官訊問時均業以證人身分具結，復為與警詢陳述
    相同之證述，是上揭證人於警詢時之陳述，尚非屬證明犯罪
    事實存否所必要，而檢察官復未釋明該陳述具備刑事訴訟法
    第159 條之2 、之3 、之4 所定例外具有證據能力之情形，
    揆之前揭法律規定，上揭證人於警詢中之陳述，無證據能力
    ，不得作為判斷之依據。然按被告以外之人於審判外之言詞
    或書面陳述，雖不得以之直接作為認定犯罪事實與否之證據
    ，但參酌現行刑事訴訟法第166 條之1 第2 項、第3 項第6
    款，第166 條之2 之規定及行反詰問時，容許以陳述人先前
    不一致之陳述作為彈劾證據之法理，非不得以之作為彈劾證
    據，用來爭執被告、證人、鑑定人陳述之證明力（最高法院
    94年台上字第6881號判決要旨參照）。準此，上揭證人於警
    詢時所為陳述，雖不得以之直接作為證明犯罪事實存否之證
    據，但非不得以之作為彈劾證據，用來爭執或減損被告、證
    人或鑑定人陳述之證明力。
二、依刑事訴訟法第158 條之3 規定，證人依法應具結而未具結
    者，其證言不得作為證據，係指檢察官或法院以證人之身分
    傳喚被告以外之人到庭作證，或雖非以證人身分傳喚到庭，
    惟於調查過程中轉換為證人身分為調查時，始有其適用，如
    係以被告之身分作證時，因與依法應具結之要件不合，當然
    無須具結，並無違法可言（最高法100 年度台上字第2550
    號判決要旨參照）。查證人賴慶立、盧昭廷、張淳婷、沈哲
    民、劉建民於偵訊時，有以被告身分接受檢察官訊問時所為
    之陳述者，依上揭判決要旨，自無應具結而未具結之違法。
三、刑事訴訟法第159 條之1 第2 項規定：「被告以外之人於偵
    查中向檢察官所為之陳述，除顯有不可信之情況者外，得為
    證據。」則被告以外之人於偵查中向檢察官所為之陳述，係
    屬刑事訴訟法第159 條第1 項所定法律另有規定之證據適格
    ，而檢察官代表國家偵查犯罪、實施公訴，基於當事人一方
    原告之地位，就被告犯罪事實及訴訟條件與據以認定證據能
    力等訴訟程序上之事實，固應善盡舉證責任。然因檢察官訊
    問證人、鑑定人等被告以外之人時，均能遵守法律規定而不
    致違法取供，並令具結，可信性極高，為兼顧理論與實務，
    乃於同法第159 條之1 明定檢察官於偵查程序取得被告以外
    之人所為陳述，除顯有不可信之情況者外，原則上有證據能
    力，得為證據。故被告等當事人、代理人、辯護人、輔佐人
    若主張其顯有不可信之情形者，本乎當事人主導證據調查原
    則，自應負舉證責任，否則，被告以外之人向檢察官所為之
    陳述，毋庸另為證明，即得作為認定被告犯罪之證據。惟刑
    事被告詰問證人之權利，係憲法所保障之基本人權及訴訟權
    內容之一，不容任意剝奪。不當剝奪被告詰問證人之機會，
    不僅妨害其訴訟防禦權之行使，亦有礙於發見真實，自為法
    所不許（司法院釋字第384 號、第582 號解釋參照）。另依
    刑事訴訟法第248 條第1 項前段規定，檢察官訊問證人時，
    如被告在場者，被告得親自詰問。但此項權利之行使，以被
    告在場為前提。如檢察官於偵查中訊問被告以外之人，未予
    被告在場，致被告不能依上開規定行使詰問權，除被告於審
    判程序中捨棄其詰問權之行使，或有刑事訴訟法第159 條之
    3 所列各款情形，或法律另有規定外，法院均應傳喚該被告
    以外之人到庭依法具結，使被告或其辯護人對該被告以外之
    人於偵查中向檢察官所為之陳述，有行使詰問權之機會。被
    告以外之人於偵查中向檢察官所為之陳述，倘合於法律規定
    ，係屬傳聞證據之例外，得為證據；經依上述方式為合法調
    查，與刑事訴訟法第155 條第2 項規定無違，始得作為認定
    犯罪事實之判斷依據（最高法院98年度台上字第2668號判決
    、99年度台上字第1135、3581號判決參照）。查證人賴慶立
    、盧昭廷、張淳婷、沈哲民、劉建民無論係以被告身分或以
    證人身分，其於偵查中接受檢察官訊問時所為之陳述，被告
    3 人及辯護人均未爭執證據能力，參諸上揭說明，自均具證
    據能力。復上揭證人於偵訊時所製作之筆錄，業經本院提示
    檢察官、被告3 人及其辯護人閱覽並告以要旨、予檢察官、
    被告3 人及其辯護人辯論之機會（見本院卷二第57、58頁）
    。再者，雖被告徐辜信順及其辯護人聲請傳喚證人盧昭廷、
    羅志傑；被告張淳婷及其辯護人聲請傳喚證人盧昭廷；被告
    周勇成及其辯護人聲請傳喚證人沈哲民，然此等證人經本院
    依各該證人之戶籍地送達審理期日傳票而未於審理期日到庭
    ，嗣再經本院依法拘提亦未能拘獲，有本院送達證書12紙、
    拘票12張、屏東縣政府警察局屏東分局交辦單2 紙、拘提報
    告書6 紙附卷可參（見本院卷一第135 、148 、152 、187
    、195 、199 、220 至222 、240 至249 ，本院卷二第27至
    29、34至43頁），足見此等證人已有所在不明而無法傳喚或
    傳喚不到之情；被告徐辜信順及其辯護人迄辯論終結時均未
    傳喚證人張淳婷，顯已放棄其對質、詰問權；賴慶立、劉建
    民則業經傳到庭行作證，並經當事人及其辯護人交互詰問，
    參諸上揭說明，上揭證人證述，應認已依法踐行定調查、辯
    論程序，當得為判斷之依據。被告張淳婷之辯護人為被告張
    淳婷辯護稱：證人盧昭廷於偵查時之證述，未於審判中賦與
    對質、詰問之機會，當無證據能力云云，顯混淆證據能力與
    證據調查程序，要非有理。
四、按被告以外之人於審判外之言詞或書面陳述，除法律有規定
    者外，不得作為證據，刑事訴訟法第159 條固定有明文，惟
    按被告以外之人於審判外之陳述，雖不符刑事訴訟法第159
    條之1 至之4 之規定，而經當事人於審判程序同意作為證據
    ，法院審酌該言詞陳述或書面陳述作成時之情況，認為適當
    者，亦得為證據；又當事人、代理人或辯護人於法院調查證
    據時，知有第159 條第1 項不得作為證據之情形，而未於言
    詞辯論終結前聲明異議者，視為有前項之同意，同法第159
    條之5 亦定有明文。查本院資以認定本案而具傳聞性質之證
    據，除上已敘明者外，檢察官、被告3 人及其辯護人均知有
    第159 條第1 項不得為證據之情形，於本院準備程序中均表
    示對上開證據之證據能力並無意見（見本院卷一第93頁反面
    、第122 頁、第125 頁反面），且檢察官、各該被告及其之
    辯護人迄言詞辯論終結前均未聲明異議，依上揭法條規定，
    視為同意作為證據，復經本院審酌上開或書面陳述之作成情
    況，核無違法取證或其他瑕疵，認為以之作為證據為適當，
    洵據證據能力，且均經依法踐行調查證據程序，自得為判斷
    之依據。
五、按執行通訊監察所取得之證據，其監聽且經錄音者與僅監聽
    而未錄音者，兩者之證據性質截然不同，後者係以執行監聽
    者依聽聞所得之言詞供述或書面紀錄作為證據，固有傳聞排
    除法則或文書記載之形式上要件問題須加以斟酌，惟前者既
    以監聽之錄音本身作為證據，至其譯文僅使顯現錄音之內容
    而已，並非證據本身，亦不得視之為通訊監察另外衍生之證
    據。蓋在前者，於譯文與錄音之同一性無爭議時，固得直接
    以譯文替代錄音而呈現為證據，但於同一性有爭議時，仍不
    得不進而檢驗通訊監察之錄音證據（例如行勘驗或命辨認或
    實施鑑定），以確定錄音內容為何。本件執行通訊監察既經
    錄音，係以錄音作為證據，屬於前者，僅因譯文與錄音同一
    性無爭議之故，以譯文替代錄音證據顯現於公判庭，揆之前
    開說明，譯文不生傳聞排除法則或文書記載之形式上要件問
    題（最高法院99年度台上字第5135號、100 年度台上字第13
    13號判決要旨可資參照）。又按，依據監聽所得錄音帶翻譯
    製作之通訊監察譯文，乃該監聽錄音內容之顯示，於被告或
    訴訟關係人對該譯文之真實性發生爭執或有所懷疑時，法院
    固應依法勘驗該監聽之錄音帶踐行調查證據程序，以確認該
    錄音聲音是否為本人及其內容與通訊監察譯文之記載是否相
    符；然如被告或訴訟關係人對其監聽錄音譯文之真實性並不
    爭執，即無再辨認其聲音之必要，故法院於審判期日就此如
    已踐行提示通訊監察譯文供當事人辨認或告以要旨，使其表
    示意見等程序並為辯論者，其所為之調查證據程序即無不合
    ，自得作為證據（最高法院亦著有99年度台上字第5135號判
    決可供參照）。本案對被告周勇成所使用之門號0000000000
    號行動電話，經警依本院核發之99年度聲監字第300 號通訊
    監察書，依法執行監聽錄音，有上開監察書附卷可佐（見偵
    一卷第4 、5 頁，卷宗代稱詳見附表四卷證對照表），而執
    行機關對上開行動電話實施監聽錄音，並未逾越授權實施監
    察之範圍，雖據各該監聽錄音證據所製作且為本案用以為證
    據之被告等人與各購毒者之之通訊監察譯文，未記載製作之
    年、月、日，亦未由製作人簽名或記載其所屬機關，然被告
    等及其辯護人均未對該通訊監察譯文制作之程式及內容之真
    正有所爭執，且經本院依法定證據調查程序提示檢察官、被
    告3 人及其辯護人閱覽並告以要旨（見本院卷二第49頁反面
    ），並使檢察官、被告等及其之辯護人表示意見並為辯論，
    參諸上揭最高法院判決要旨，此等通訊監察譯文，自得作為
    證據。
六、按犯罪事實之認定，係據以確定具體的刑罰權之基礎，自須
    經嚴格之證明，故其所憑之證據不僅應具有證據能力，且須
    經合法之調查程序，否則即不得作為有罪認定之依據。倘法
    院審理之結果，認為不能證明被告犯罪，而為無罪之諭知，
    即無刑事訴訟法第154 條第2 項所謂「應依證據認定」之犯
    罪事實之存在。因此，同法第308 條前段規定，無罪之判決
    書只須記載主文及理由。而其理由之論敘，僅須與卷存證據
    資料相符，且與經驗法則、論理法則無違即可，所使用之證
    據亦不以具有證據能力者為限，即使不具證據能力之傳聞證
    據，亦非不得資為彈劾證據使用。故無罪之判決書，就傳聞
    證據是否例外具有證據能力，本無須於理由內論敘說明，最
    高法院100 年度台上字第2980號判決參照），是本院下述無
    罪部分所用之證據縱具傳聞證據性質，亦無需贅述其證據能
    力問題，合先敘明。
貳、有罪部分
一、訊據被告徐辜信順固不否認有施用甲基安非他命及轉讓甲基
    安非他命、愷他命與被告張淳婷等情，惟矢口否認有其餘販
    賣、轉讓甲基安非他命之犯行，辯稱：伊確實沒有販賣或轉
    讓甲基安非他命給賴慶立，亦無販賣甲基安非他命與盧昭廷
    、劉建民，伊與盧昭廷有仇，不致賣甲基安非他命與伊，而
    之前承認販賣甲基安非他命係因當時想要交保才承認，且伊
    縱有交付甲基安非他命與劉建民，亦未從中獲利云云；質之
    被告張淳婷矢口否認有販賣甲基安非他命犯行，並以：伊並
    未販賣甲基安非他命與賴慶立、盧昭廷，賴慶立交付之2,00
    0 元為房租，之前承認有販賣毒品係因伊有憂鬱症，且太緊
    張致陳述當時神智不清，始錯誤承認云云置辯；詰之被告周
    勇成矢口否認有販賣、轉讓甲基安非他命犯行，辯以：伊並
    未販賣或轉讓甲基安非他命與沈哲民，反係沈哲民為伊甲基
    安非他命毒品來源，而伊交付與劉建民之甲基安非他命，係
    伊與劉建民共同出資購得云云。經查：
(一)、警方於99年9 月15日，持本院99年度聲搜字第752 號搜索票
    ，至被告周勇成位在屏東縣萬丹鄉○村村○○路339 號住處
    執行搜索，並當場扣得之電子磅秤1 臺、行動電話1 支（含
    門號0000000000號SIM 卡1 枚）、夾鏈袋9 包；另於99年10
    月12日，持本院99年度聲搜字第848 號搜索票，至被告徐辜
    信順、張淳婷同住之屏東縣萬丹鄉○○村○○路28號住處執
    行搜索，並當場扣得之白色晶體10包（檢驗前共計淨重14.0
    7 公克、檢驗後共計淨重13.967公克）、電子磅秤1 臺、行
    動電話1 支（含門號0000000000號SIM 卡1 枚）、夾鏈袋2
    包、玻璃管吸食器1 組、玻璃管吸食器1 支、塑膠勺子2 支
    等情，為被告徐辜信順、張淳婷、周勇成自承不諱（見警一
    卷第2 頁、警二卷第2 頁），並有本院99年度聲搜字第752
    、848 號搜索票各1 紙、屏東縣政府警察局搜索扣押筆錄及
    扣押物品目錄表2 份，查獲照片11張、臺灣屏東地方法院檢
    察署99年度安保字第399 號扣押物品清單1 紙、99年度保字
    第1999號扣押物品清單1 紙、本院100 年度成保管字第35號
    扣押物品清單2 紙在卷可證（見警一卷第24至28、44、45頁
    ，警二卷第10至14、17至19頁，偵三卷第36、40頁，本院卷
    一第116 、117 頁），復有上開物品扣案可憑。另上開扣案
    之白色晶體10包，經臺灣屏東地方法院檢察署檢察官囑託高
    雄市立凱旋醫院鑑定，經該院以化學呈色法初步篩檢及氣相
    層析質譜儀分析法（GC／MS）確認鑑定分析，認上開扣案白
    色晶體，檢驗前共計淨重14.07 公克、檢驗後共計淨重13.9
    67公克，結果判定確檢出甲基安非他命成分等情，有該院10
    0 年2 月1 日高市凱醫驗字第14793 號濫用藥物成品檢驗鑑
    定書2 紙存卷可按（見本院卷一第85、86頁），可知被告徐
    辜信順持有之上開扣案白色晶體，確為甲基安非他命無訛。
    再上開扣案之玻璃管吸食器1 組、玻璃管吸食器1 支、塑膠
    勺子2 支，經警以聯華生技醫藥股份有限公司生產之檢驗快
    速篩檢試劑檢驗，結果均呈甲基安非他命、愷他命陽性反應
    等情，有屏東縣政府警察局刑警大隊偵三隊偵辦違反毒品危
    害防制條例案之初步檢驗報告單2 紙、檢驗照片2 張存卷可
    查（見警一卷第38、39、42頁），足認上開扣案玻璃管吸食
    器1 組、玻璃管吸食器1 支、塑膠勺子確有甲基安非他命、
    愷他命殘留其上甚明。此外，上揭扣案物品，分屬被告徐辜
    信順、周勇成所有乙節，亦分經被告徐辜信順於本院審理時
    自承不諱（見本院卷一第124 頁反面）、被告周勇成於警詢
    時坦認無訛（見警二卷第2 頁），此等事實首堪認定。
(二)、被告徐辜信順施用甲基安非他命部分（即事實欄二、(一)）
    被告徐辜信順確有事實欄二、(一)所示施用甲基安非他命行為
    之事實，業據被告徐辜信順於本院準備程序及審理時自承屬
    實（見本院卷一第70頁反面、第124 頁反面，本院卷二第58
    頁反面），另經屏東縣政府警察局將被告徐辜信順遭查獲後
    於99年10月12日下午12時25分許為警採集之尿液，依法送交
    該管檢察長對於轄區內須檢驗尿液有無毒品反應之案件，已
    事前概括選任之鑑定機關，即台灣檢驗科技股份有限公司鑑
    定，經該公司以EIA 酵素免疫分析法初步檢驗、並以GC／MS
    氣相層析／質譜儀法確認檢驗，結果判定被告徐辜信順尿液
    確呈甲基安非他命及愷他命陽性反應等情，有查獲施用毒品
    案件報告表、屏東縣政府警察局刑警大隊偵三隊偵辦毒品案
    尿液送檢人真實姓名對照表、台灣檢驗科技股份有限公司99
    年10月29日編號KH／2010／A0000000號濫用藥物檢驗報告各
    1 紙在卷可證（見警一卷第30、32頁，偵三卷第71頁），參
    諸愷他命服用後於72小時內，約有90% 排泄於尿液中，其一
    般可檢出時間為2 至4 天；施用甲基安非他命後24小時內，
    約有施用劑量之70% 由尿中排出，經人體可代謝出甲基安非
    他命原態及其代謝物安非他命等情，亦分經行政院衛生署管
    制藥品管理局91年9 月23日管檢字第109652號、93年7 月22
    日管檢字第0930006615號函述綦詳，此係科學上之專業解釋
    ，足為本院判斷之依據，是被告徐辜信順確有於上揭採尿時
    間前甲基安非他命、愷他命之情，應無疑義。再者，上開扣
    案之玻璃管吸食器1 組、玻璃管吸食器1 支、塑膠勺子2 支
    ，被告徐辜信順自承為其施用毒品所用（見本院卷一第124
    頁反面），且經檢驗確殘留有甲基安非他命及愷他命等節，
    業說明如前，堪信此等物品確屬被告徐辜信順施用甲基安非
    他命、愷他命所用之物。經核上揭證據，均可佐被告徐辜信
    順此部分自白，堪認被告徐辜信順此部分自白與事實相符，
    應可信採。
(三)、被告徐辜信順販賣甲基安非他命與賴慶立部分；被告張淳婷
    販賣甲基安非他命與賴慶立部分（即事實欄二、(二)、1.部分
    ；事實欄二、(六)部分）：
  1.證人賴慶立於99年10月27日偵查中結稱：伊於98年6 月間剛
    認識徐辜信順時，曾向徐辜信順買過2 次甲基安非他命，交
    易地點均在徐辜信順上址住處，第1 次伊係購買價格500 元
    之甲基安非他命，第2 次之情形伊已遺忘，這2 次均是一手
    交錢一手交貨，單純向徐辜信順購買，並非合資購買；伊於
    99年9 月30日晚上7 時許在張淳婷上址住處客廳，向張淳婷
    購買價格2,000 元之甲基安非他命，伊是一手交錢、一手交
    貨，單純向張淳婷購買，不是合資購買等語（見偵二卷第33
    頁）。參諸證人賴慶立於99年10月27日警詢時，經警詢問「
    張淳婷於99年10月12日接受調查時稱『98年中至99年10月12
    日期間，曾在她住處（屏東縣萬丹鄉○○村○○路28號）客
    廳，販賣1 次新臺幣2,000 元的毒品甲基安非他命給你』，
    張淳婷所說是否實在？你是否記得張淳婷販賣毒品給你的正
    確日期及時間」後，其證稱：張淳婷所述確為事實，張淳婷
    販賣甲基安非他命與伊之正確日期及時間是在99年9 月30日
    晚上7 至8 時許，伊曾向徐辜信順購買過2 次甲基安非他命
    、向張淳婷購買過1 次甲基安非他命等語（見偵二卷第17頁
    反面、第18頁），是就上揭前後文內容對照觀察，足見證人
    賴慶立係知悉被告張淳婷已自承有販賣甲基安非他命行為後
    ，始於當日警詢時證述如前，嗣於偵訊時復明確證述其向被
    告徐辜信順、張淳婷購買甲基安非他命之經過，顯非為誣陷
    被告徐辜信順、張淳婷，則證人賴慶立所證上情，堪可採信
    。況被告徐辜信順於本院訊問時自承有於98年間販賣甲基安
    非他命與證人賴慶立等情不諱（見本院卷一第21頁反面）；
    被告張淳婷亦於本院準備程序時自承有販賣賴慶立甲基安非
    他命屬實（見本院卷一第69頁反面、第121 頁反面），甚者
    ，被告張淳婷前於99年10月12日警詢時即已自承：伊曾在伊
    上址住處，販賣價格2,000 元之甲基安非他命與綽號「立仔
    」的賴慶立1 次，價錢是新臺幣2,000 元等語（見警一卷第
    11頁），凡此，均足徵證人賴慶立上揭結證內容，非其虛構
    之詞，堪認被告徐辜信順有事實欄二、(二)、1.所示販賣價格
    500 元、數量不詳之甲基安非他命與賴慶立，並收上額現金
    ；被告張淳婷有事實欄二、(六)所示販賣價格500 元、數量不
    詳之甲基安非他命與賴慶立，並收取上額現金之事實。被告
    徐辜信順嗣於本院審理時翻稱並未販賣甲基安非他命與賴慶
    立云云（見本院卷一第167 頁反面）；被告張淳婷嗣於本院
    審理時否認有販賣甲基安非他命與證人賴慶立云云（見本院
    卷一第162 頁），與上揭事證不符，應屬事後卸責之詞。
  2.證人賴慶立雖於本院審理時結稱：伊沒有花錢向徐辜信順買
    過甲基安非他命，伊已不記得98年6 月間有無向徐辜信順購
    買價格500 元之甲基安非他命，有時候徐辜信順會給伊甲基
    安非他命施用，並未向伊收錢，有時伊是與徐辜信順合買。
    至於伊交給張淳婷之2,000 元，係伊之前伊與徐辜信順合買
    甲基安非他命之出資，後來張淳婷將錢交給徐辜信順，隔天
    徐辜信順說不用伊出錢，毒品當作免費給伊，伊交付之2,00
    0 元即當作房租，並非購毒之價金，之前伊在警詢時及偵查
    中之陳述，因當時伊有毒品之戒斷現象，當日伊只想作完筆
    錄後離去，所稱向徐辜信順、張淳婷購買甲基安非他命之情
    形不實在等語（見本院卷一第228 頁至230 頁），惟查證人
    賴慶立於偵訊時證稱：伊於警詢時所陳述之內容均屬實在，
    警察並無以不法方式取供等語（見偵二卷第32頁），甚且自
    行補充結稱：伊住在徐辜信順、張淳婷上址住處時，幫其等
    煮飯及顧小孩，之前其等有請伊施用毒品，另有3 次係以金
    錢交易者等語（見偵二卷第33頁），可知證人賴慶立於警詢
    、偵訊所言均係出於其自由意志所為，且證人賴慶立既尚可
    自行補充陳述，顯然未有毒品戒斷情形，是證人賴慶立於本
    院證稱伊因毒品戒斷現象之情，應非實在。復查證人賴慶立
    於本院結證上情與其於警詢、偵訊時之證述情節，大相徑庭
    ，又參諸證人賴慶立於警詢、偵訊時就其交付2,000 元與被
    告張淳婷係充作房租之情，均未曾提及隻字片語，忽於本院
    審理時始結稱如前，所述實難遽信。另衡證人賴慶立於本院
    審理時結稱：伊與徐辜信順為朋友，伊曾住在徐辜信順上址
    住處，並有幫徐辜信順、張淳婷煮飯及帶小孩等語（見本院
    卷一第228 頁反面、第229 頁），足見證人賴慶立與被告徐
    辜信順、張淳婷應屬熟識且關係良好之友人，倘證人賴慶立
    於本院審理時上揭證述屬實，何以證人賴慶立於警詢、偵訊
    時未為相同之證述，以供偵查機關調查，以免友人遭不白之
    冤，反於警詢、偵訊時證述上詞，所為顯違常情，堪信證人
    賴慶立於本院證述，均屬迴護被告徐辜信順、張淳婷之詞，
    要難採信。是被告徐辜信順、張淳婷之辯護人固均為被告2
    人辯護稱：證人賴慶立於警詢、偵查中之證述與其審理時之
    結證內容不符，尚有瑕疵不得遽信云云，難認有理。
  4.公訴意旨認賴慶立係以公共電話撥打門號0000000000號行動
    電話與被告張淳婷聯繫等情，雖證人賴慶立於偵訊時結證：
    伊去張淳婷上址住處前，曾先以公用電話撥打門號00000000
    00號行動電話聯絡張淳婷等語在卷（見偵二卷第33頁），惟
    查本案扣案之行動電話3 支門號分別為門號0000000000號、
    0000000000號、0000000000號，被告張淳婷是否曾有使用門
    號0000000000號行動電話已非無疑，且遍查全卷未見有門號
    0000000000號行動電話扣案，或被告張淳婷曾自承曾使用該
    門號之事證，衡以行動電話門號均係儲存於所使用之手機或
    SIM 卡，若非有特殊情形，當不會刻意詳予記憶，是尚難僅
    憑證人賴慶立片面之詞，即認定被告張淳婷曾以門號000000
    0000號行動電話作為販毒之用，公訴意旨所認尚有誤會，應
    予更正。
(四)、被告徐辜信順販賣甲基安非他命與盧昭廷部分；被告徐辜信
    順、張淳婷共同販賣甲基安非他命與盧昭廷部分（即事實欄
    二、(二)、2.；事實欄二、(五)部分）：
  1.證人盧昭廷於偵訊時結稱：伊之綽號為「冬瓜」，伊於99年
    9 月間曾向徐辜信順買過3 次甲基安非他命，交易地點均在
    徐辜信順上址住處，伊每次固定向徐辜信順購買價格500 元
    之甲基安非他命，時間均是約於中午1 時許，而伊至徐辜信
    順上址住處前，會先以伊使用之門號0000000000號行動電話
    撥打徐辜信順使用之門號0000000000號行動電話與之聯繫。
    第1 次購買係於99年9 月間，該次係由徐辜信順接聽電話，
    甲基安非他命亦係徐辜信順交付與伊；第2 次購買係張淳婷
    交付甲基安非他命與伊；第3 次之情形伊已遺忘等語在卷（
    見偵二卷第50頁），核與證人即被告張淳婷於99年10月12日
    偵訊時結稱：伊曾見徐辜信順販賣甲基安非他命與包含綽號
    「冬瓜」在內之人，該等購毒者均是至伊上址住處購買甲基
    安非他命，時間約自98年6 、7 月間迄今等語相符（見偵三
    卷第8 、9 頁），復酌被告徐辜信順、張淳婷間為夫事乙節
    ，為被告徐辜信順、張淳婷自承屬實（見警一卷第2 頁反面
    、第8 頁反面），是渠2 人關係密切，無庸置疑，則被告張
    淳婷當無虛構情節設陷被告徐辜信順之理，足信被告張淳婷
    所為不利被告徐辜信順之陳述，應非虛詞，堪信無訛。又參
    以被告張淳婷於本院準備程序時就其與被告徐辜信順共同販
    賣甲基安非他命與盧昭廷係為認罪之答辯，並供認：伊有與
    徐辜信順共同販賣甲基安非他命與盧昭廷等語在卷（見本院
    卷一第69頁反面），亦與證人盧昭廷上揭證述內容吻合，另
    被告徐辜信順、張淳婷確有使用門號0000000000號行動電話
    乙情，為被告2 人所是認（見警一卷第2 、9 頁），並有行
    動電話1 支（含門號0000000000號SIM 卡1 枚）扣案足憑，
    益徵證人盧昭廷上揭證述非虛，而可採信。綜上，被告徐辜
    信順確有事實欄二、(二)、2.所示販賣價格500 元、數量不詳
    之甲基安非他命與盧昭廷，並收取500 元現金；被告徐辜信
    順、張淳婷有事實欄二、(五)所示共同販賣價格500 元、數量
    不詳之甲基安非他命與盧昭廷，並收取500 元現金之事實，
    均堪認定。
  2.被告徐辜信順雖辯稱其與證人盧昭廷有恩怨，並無販賣甲基
    安非他命與證人盧昭廷，亦未曾與被告張淳婷共同販賣甲基
    安非他命與證人盧昭廷云云；被告張淳婷嗣於本院審理時亦
    翻異前供，辯以其未販賣毒品與盧昭廷，之前陳述係因本身
    有憂鬱症而神智不清且太緊張誤加承認販賣甲基安非他命行
    為云云。首查，被告徐辜信順固辯稱與盧昭廷有恩怨之事，
    然始終未曾提及所稱恩怨為何，究有無此事，尚屬可疑，且
    查證人盧昭廷於警詢時證稱：徐辜信順係伊表哥、張淳婷係
    伊表嫂，伊與渠2 人間並無怨仇，亦無金錢糾紛等語（見偵
    一卷第70頁），核與被告徐辜信順所稱2 人間有仇怨之事顯
    不相符，被告徐辜信順空言所辯，自屬無據，無可信採。次
    查，被告張淳婷固翻稱如前，然查於被告張淳婷陳述前，業
    經本院告知其於受訊問時得保持緘默、無須違背自己之意思
    而為陳述，被告張淳婷當場亦明確表示其瞭解上揭權利乙節
    ，有本院100 年1 月11日準備程序筆錄1 份在卷可憑（見本
    院卷一第69頁反面），足見被告張淳婷對其可保持緘默乙情
    ，已可知悉，是被告張淳婷倘有身體不適之情，儘可拒絕陳
    述，何需自承有與被告徐辜信順共同販賣毒品與盧昭廷之事
    實，況參以販賣毒品刑罰甚重，為公知之事實，縱至愚之人
    亦不致虛偽陳述，自陷重罪，而查被告張淳婷為國中畢業，
    觀之警詢筆記載即明（見警一卷第8 頁），可知被告張淳婷
    曾受有相當教育顯非無知之人，焉有虛偽自承販賣毒品之理
    ，是被告張淳婷於本院審理時翻異前供，顯為求脫罪，不足
    採信。
  3.被告徐辜信順之辯護人固為被告徐辜信順辯護稱：被告徐辜
    信順、張淳婷遭查獲時使用之門號0000000000號、00000000
    00號行動電話內儲存之通話紀錄內，均未見盧昭廷持用之門
    號0000000000號行動電話有何撥出、入紀錄，難認盧昭廷確
    有持門號0000000000號行動電話與被告徐辜信順通話云云，
    惟查被告徐辜信順、張淳婷為警查獲時所扣得門號00000000
    00號、0000000000號、0000000000號行動電話內儲存之各該
    電話撥出、撥入號碼均僅10通，有屏東縣政府警察局刑警大
    隊毒品案件犯罪嫌疑人電話紀錄表3 紙、勘察照片6 張存卷
    可按（見警一卷第46至51頁），可知被告徐辜信順、張淳婷
    所持用之上開行動電話紀錄儲存之撥出、撥入通話紀錄數量
    有限，而查被告徐辜信順、張淳婷係於99年10月12日為警搜
    索查獲，與證人盧昭廷證述向被告徐辜信順、張淳婷購買甲
    基安非他命之時間，相隔十餘日，顯有可能其撥入之電話紀
    錄已經刪除、或遭其他通話紀錄取代，自無從僅以上揭行動
    電話內未見證人盧昭廷0000000000號行動電話之通話紀錄，
    即據此推論證人盧昭廷所述不實，而為被告徐辜信順有利之
    認定。
  4.被告徐辜信順之辯護人固為被告徐辜信順辯護稱：證人盧昭
    廷警詢時係稱向徐辜信順買3 次，偵查中則證稱向徐辜信順
    買3 次，1 次是徐辜信順交付毒品、1 次係張淳婷交付、另
    1 次已忘記，前後證述不符，不得逕信云云，惟查證人盧昭
    廷警詢時之證述情節，雖與偵查中結證情節稍有不符，然就
    被告徐辜信順、張淳婷販賣甲基安非他命之次數、地點、時
    間等重要基本事實尚稱相符，自無從僅以證人盧昭廷上揭細
    節性證述不符即推認證人盧昭廷證述全部全然無可採信，被
    告徐辜信順之辯護人上揭所辯，尚非妥適。
(五)、被告徐辜信順販賣甲基安非他命與劉建民部分（即事實欄二
    、(二)、3.部分）：
  1.證人劉建民於偵訊時結稱：伊在99年8 月19日後約1 個星期
    內，曾向徐辜信順購買價格500 元之甲基安非他命，此次伊
    係直接到徐辜信順上址住處向徐辜信順購買，事先沒有電話
    聯絡，且當時係一手交錢、一手交貨，單純向徐辜信順購買
    等語在卷（見偵四卷第34頁）。次查，被告周勇成持用之門
    號0000000000號行動電話，於99年8 月23日下午5 時14分10
    秒時撥打證人劉建民持用之門號0000000000號行動電話，並
    有如下內容之通話「A 男（周勇成）：聽說你自己跑去『順
    仔』那邊喔，怎麼會自己去呢。B 男（劉）：那是人家要的
    。A 男：你怎麼不找我就好了，你有留他的電話嗎。B 男：
    沒有，我直接過去的。A 男：你要知道你是我的『咖』，我
    拿搞不好比你拿的還要多。B 男：嗯。A 男：我去拿比較『
    多』，而且我自己也有。B 男：嗯。A 男：你要這樣想，你
    拿不見得有我拿的多。B 男：嗯。A 男：以後你要拿就跟我
    講。B 男：嗯」，有門號0000000000號行動電話之通訊監察
    書、通訊監察譯文在卷可查（見偵一卷第4 、5 頁、警二卷
    第89頁），嗣於本院審理時經本院提示上揭通訊監察譯文與
    證人劉建民辨識後，其結稱：上揭通話內容因為伊之前有先
    向周勇成講要向徐辜信順拿甲基安非他命，周勇成以為伊已
    經拿到甲基安非他命，才會打電話表示上揭譯文所示內容，
    但於上揭通話時，伊尚未向徐辜信順拿到毒品，伊是在上揭
    通話後數日，才跟徐辜信順拿價格500 元之甲基安非他命，
    ，伊之後向徐辜信順取得甲基安非他命之情形，係伊將錢交
    給徐辜信順，徐辜信順過一會即將甲基安非他命交付與伊等
    語（見本院卷一第215 、216 頁），證人劉建民固於本院審
    理時未明確證述係向被告「拿」、或「購買」，甚且結稱：
    伊不知道伊拿錢給徐辜信順算是買還是拿等語（見本院卷一
    第214 頁），然關於被告徐辜信順確有交付價格500 元、數
    量不詳之甲基安非他命與證人劉建民、並向證人劉建民收取
    上額現金之重要基本事實，證人劉建民先後於偵訊及本院審
    理時結證內容，尚稱一致，並無明顯相異之處，應屬可採。
    而按交付毒品及收取價金，為販賣毒品罪構成要件之行為，
    最高法院著有98年度台上字4124號判判可資參照，是被告徐
    辜信順既有交付甲基安非他命，亦有收取價金之行為，所為
    核屬販賣行為無訛。末查，被告徐辜信順於警詢時、偵訊及
    本院準備程序時均曾自承有販賣甲基安非他命與證人劉建民
    之事實（見警一卷第3 頁，偵三卷第16頁，聲羈卷第6 頁，
    本院卷一第70頁反面），顯見證人劉建民上揭證述內容，非
    其虛捏，堪可採信。至公訴意旨固認被告徐辜信順係於99年
    8 月19日起至同年月26日止間某日時販賣甲基安非他命云云
    ，然證人劉建民業於本院明確結證其係於99年8 月23日與被
    告周勇成通話後數日始向被告徐辜信順購買甲基安非他命，
    公訴意旨此部分事實，應予更正。綜上，被告徐辜信順確有
    事實欄(二)、3.所示販賣價格500 元、數量不詳之甲基安非他
    命與劉建民，並收取上額現金等情，甚為明確。
  2.被告徐辜信順嗣於本院審理時翻異前供，否認有販賣甲基安
    非他命與劉建民，並辯以伊之前承認係想要交保云云（見本
    院卷一第167 頁反面）。經查：被告徐辜信順於偵查中為檢
    察官聲請羈押而經本院於99年10月12日訊問時，本院並未曾
    向被告徐辜信順表示坦承販賣毒品行為，即可准予交保，且
    縱該次被告徐辜信順坦承販賣甲基安非他命與劉建民後，仍
    經本院裁定羈押等情，有本院該次訊問筆錄可按（見聲羈卷
    第5 、6 頁）。其後，被告徐辜信順於本院99年12月10日訊
    問時，係否認有販賣甲基安非他命與劉建民，當日並經本院
    裁定羈押並禁止接見通信，亦有本院訊問筆錄1 份、本院押
    票1 紙在卷可查（見本院卷一第21、24頁），顯然被告徐辜
    信順亦無為求交保而坦承販賣甲基安非他命與劉建民之事，
    是無論被告徐辜信順坦承與否，均經本院裁定羈押，足見是
    否羈押被告徐辜信順，與其是否坦承販賣甲基安非他命間，
    要無關聯。且被告徐辜信順為年近30歲之成年人，當具有相
    當智識及社會經驗，復查被告徐辜信順於上揭各該次訊問時
    ，亦非全然坦承所涉犯行並具體供認所為，尚多所保留，堪
    信被告徐辜信順應知悉販賣毒品係重罪，則被告徐辜信順豈
    有僅為貪圖一時之自由，為求交保，即率爾供承販賣甲基安
    非他命之行為，而自白不實之販賣毒品情節，入己於販賣毒
    品重罪之理，所辯顯然悖於常理，要難採信。
  3.被告徐辜信順另稱其交付劉建民甲基安非他命並未賺錢云云
    （見本院卷一第216 頁）。惟查：被告徐辜信順於本院準備
    程序時係自承有販賣甲基安非他命與劉建民（見本院卷一第
    70頁反面），嗣於審理時又翻稱並未販賣甲基安非他命與劉
    建民，並聲請傳訊劉建民（見本院卷一第167 頁反面），迨
    於本院審理時聽聞證人劉建民於前揭證述，隨又改稱其並未
    賺取利潤云云（見本院卷一第216 頁），前後所辯，莫衷一
    是，十足彰顯其避罪之心態，所辯均無足採。
  4.被告徐辜信順之辯護人固為被告徐辜信順辯護稱：證人劉建
    民就如何與被告徐辜信順聯絡、是否一手交錢一手交貨等情
    節證述非一致，而不可採，且應係代購云云，然查證人劉建
    民就被告徐辜信順交付甲基安非他命並收取金錢之販賣構成
    要件行為，前後所述均屬相符，業說明如前，況衡之人對事
    物之記憶常隨時間淡忘，查證人劉建民於本院審理業已距其
    證述向被告徐辜信順購買毒品之時1 年有餘，實難苛求證人
    劉建民可再就其向被告徐辜信順購買毒品之經過鉅細靡遺一
    再為相同內容之證述，是尚難執此枝節事項有所不符，逕謂
    證人劉建民所言均不可採信，被告辯護人所辯上情，尚非可
    採。次查，被告徐辜信順於警詢、本院訊問時均一再自承：
    劉建民係綽號周勇成介紹到伊住處向伊購買甲基安非他命而
    認識等語（見警一卷第3 頁）；周勇成介紹劉建民向伊買甲
    基安非他命，伊有跟周勇成說剩下一點點，但周勇成仍介紹
    劉建民向伊買等語（見聲羈卷第6 頁），均未曾提及代購等
    情，甚且明白表示係將己剩下的毒品賣與劉建民，是被告徐
    辜信順之辯護人所辯前詞，與被告徐辜信順自承情節未合，
    而無足採。
(六)、被告徐辜信轉轉讓甲基安非他命與賴慶立部分（即事實欄二
    、(三)部分）
    證人賴慶立於偵訊時結稱：伊於99年5 、6 月間，住在徐辜
    信順上址住處，當時伊有幫徐辜信順處理家務，因此徐辜信
    順有請伊施用甲基安非他命等語（見偵二卷第33頁），於本
    院審理時結稱：伊於99年5 、6 月間住在徐辜信順家中，徐
    辜信順有請伊施用1 、2 次甲基安非他命等語（見本院卷一
    第229 頁反面、第230 頁），前後結證內容一致，未見歧異
    。況查被告徐辜信順於本院100 年3 月8 日準備程序時亦供
    認有轉讓甲基安非基安非他命與賴慶立等情不諱（見本院卷
    一第124 頁反面），嗣於本院100 年6 月3 日審理時，聽聞
    證人賴慶立上揭證述後，並自承：伊在施用甲基安非他命時
    ，賴慶立問伊可否給其一些，伊即讓賴慶立與其共同施用等
    語（見本院卷一第230 頁反面），經核與證人賴慶立上揭證
    述內容相符，且衡以常人避罪之心態，倘確無犯罪行為，尚
    不致不實陳述而入罪於己，是被告徐辜信順自承有提供賴慶
    立毒品施用之不利己陳述，堪信屬實，益彰證人賴慶立所證
    上情，真實可採。惟審之證人賴慶立上揭證述，就被告徐辜
    信順提供甲基安非他命與其施用之次數、數量，或未曾言及
    、或稱1 、2 次，被告徐辜信順亦未具體供認與賴慶立共同
    施用之確切情形，且查卷內亦乏事證可佐證此事，自應為有
    利被告徐辜信順之認定，應認被告徐辜信順係無償轉讓純質
    淨重未達10公克之甲基安非他命1 次與賴慶立，以供其施用
    。基此，被告徐辜信順確有事實欄二、(三)、1.所示無償轉讓
    甲基安非他命與賴慶立施用之事實，至為灼然。被告徐辜信
    順雖曾於本院99年12月10日訊問時、100 年5 月19日審理時
    否認無償轉讓甲基安非他命與賴慶立云云（見本院卷一第21
    頁反面、第213 頁），非惟與證人賴慶立證述上情相歧，亦
    與本身上揭供認情節冏異，顯屬卸責之詞，無可採信。
(七)、被告徐辜信順轉讓禁藥及愷他命與張淳婷部分（即事實欄二
    、(四)部分）
    此部分事實，業據被告徐辜信順於本院準備程序及審理時自
    承：伊在與張淳婷同住之上址住處施用甲基安非他命與愷他
    命時，張淳婷見狀即向伊表示其亦欲施用，伊即回稱毒品在
    桌上，並要張淳婷自行取用。該次施用之毒品係伊購買為伊
    所有等語不諱（見本院卷一第124 頁反面、第213 、227 頁
    ），核與證人即被告張淳婷於偵訊時結稱：伊施用之甲基安
    非他命與愷他命，係於99年10月9 日某時，由伊之夫徐辜信
    順在伊上址住處客廳給伊施用等語相符（見偵三卷第9 頁）
    ，堪信為真實。復參諸被告徐辜信順為證人張淳婷之夫，二
    人並同住上址，足信證人張淳婷若欲再行施用毒品，應可隨
    時再向被告徐辜信順另行要得，是證人張淳婷此次自行取用
    之數量應僅可供其施用一次之用，堪認被告徐辜信順轉讓證
    人張淳婷之甲基安非他命、愷他命應尚未達純質淨重10公克
    、20公克之數量。
(八)、被告周勇成販賣及轉讓甲基安非他命與沈哲民部分（即事實
    欄二、(七)、1.及事實欄二、(八)部分）
  1.證人沈哲民使用之門號0000000000號行動電話，於99年8 月
    20日夜間9 時7 分26秒撥打被告周勇成使用之門號00000000
    00號行動電話，並有如下之通話內容：「
      A 男（周勇成）：喂。
      B 男（沈哲民）：香腸。
      A 男：你是誰？
      B 男：明仔，你的錢…你現在人有沒有在那邊。
      A 男：沒有，怎樣。
      B 男：我要還給你，你家嗎。
      A 男：沒有，你拿到『仔』那邊就好。
      B 男：我還要向你拿。
      ……
      A 男：你等我一下，我一下子就過去了。
      B 男：你在那裡。
      A 男：我在人家那邊。
      B 男：你要到那邊找我。
      A 男：『順仔』那邊。
      B 男：我已經離開了，你到停車場那邊再打電話給我，之
            前那些先還給你，再弄5借我。
      A 男：我都做現的，我要給別人欠。
      B 男：一句話啦，不要欠你了，星期一拿2萬還你。
      A 男：你拿去『順仔』那邊。
      B 男：好。」等情，有門號0000000000號行動電話之通訊
    監察書、通訊監察譯文在卷可查（見偵一卷第4 、5 頁、警
    二卷第85頁），另查被告周勇成亦自承：門號0000000000號
    行動電話為伊使用等情不諱（見警卷二卷第2 頁），而證人
    沈哲民於偵訊時亦結稱：伊曾使用門號0000000000號行動電
    話等語在卷（見偵五卷第26頁），足信上揭通訊監察譯文內
    容確為被告周勇成與證人沈哲民間之通話內容甚明。
  2.於偵查中經檢察官提示上揭譯文內容與證人沈哲民辯認後，
    證人沈哲民乃結稱：上揭通訊譯文內容，係伊要償還伊99年
    8 月19日向周勇成購買甲基安非他命之價金，周勇成要伊將
    所欠款項拿至徐辜信順上址住處，而該次之甲基安非他命係
    伊於99年8 月19日上午8 時許，直接至位在屏東縣屏東市○
    ○路○ 段上之和生市場，向周勇成買價格6,000 元之甲基安
    非他命，伊係單純向周勇成買，並非合資，當時伊先拿一部
    分現金給周勇成、一部分隔天依周勇成指示寄放於徐辜信順
    上址住處。此外，上開通話時，原本伊要再向周勇成購買價
    格500 元之甲基安非他命，但因伊要賒帳而未為周勇成應允
    等語在卷（見偵五卷第26頁）。
  3.證人沈哲民先後於99年7 月13日、99年11月22日偵訊時結稱
    ：伊施用之毒品係友人綽號「香腸」之周勇成，於99年7 月
    1 、2 日下午6 時許，在屏東縣萬丹鄉○○路某統一超商前
    ，無償交付甲基安非他命1 包與伊；伊於99年7 月13日時持
    有、施用之甲基安非他命，是綽號「香腸」之周勇成請伊等
    語在卷（見偵五卷第5 、25頁）。惟證人沈哲民上揭證述，
    均僅敘及被告周勇成無償交付甲基安非他命1 包與其，尚無
    證據足資證明被告周勇成該次轉讓與證人沈哲民之甲基安非
    他命重量，依罪疑唯輕原則，自應認被告周勇成轉讓之甲基
    安非他命數量未達純質淨重10公克。
  4.參諸被告周勇成於警詢供承：伊認識沈哲民，且與沈哲民間
    並無仇恨及金錢糾紛等語（見警二卷第2 頁反面），可見證
    人沈哲民並無攀誣設陷被告周勇成之動機，復參證人沈哲民
    就被告周勇成於99年8 月20日上揭通話時，未再應允販賣價
    500 元之甲基安非他命之事，為有利被告之陳述如前，且觀
    之卷附證人沈哲民於99年11月22日偵訊筆錄（見偵五卷第25
    、26頁），可知該次證人沈哲民除結證關於被告周勇成轉讓
    甲基安非他命情節，尚結稱有向被告周勇成購買甲基安非他
    命1 次，較之販賣甲基安非他命，轉讓甲基安非他命所負刑
    責顯然較輕，亦屬有利被告周勇成之供述，可見證人沈哲民
    確未有故意誣陷被告周勇成販賣甲基安非他命之情，其證述
    應係據實證述，當可採信。
  5.綜衡上情，堪認被告周勇成確有事實欄二、(七)、1.所示販賣
    價格6,000 元、數量不詳之甲基安非他命與沈哲民，並已取
    得上額價金；被告周勇成確有事實欄二、(八)所示轉讓純質淨
    重未逾10公克之甲基安非他命與沈哲民。
  6.被告周勇成固辯稱其未販賣甲基安非他命與證人沈哲民，反
    係證人沈哲民販賣甲基安非他命與其，亦未轉讓甲基安非他
    命與沈哲民云云，然審之上揭通訊監察內容所示「我還要向
    你拿」等文字，衡以通訊監察係以機械方式如實紀錄通話者
    間之對話內容，上揭通訊監察譯文所示內文應屬可採，據此
    ，當認證人沈哲民係要再次向被告周勇成購買甲基安非他命
    ，益徵被告周勇成於上揭通話前，確曾販賣甲基安非他命與
    證人沈哲民，被告周勇成所辯上情，顯與上揭通訊監察譯文
    所示情節不符，亦與證人沈哲民之結證內容相悖，實為避罪
    之詞，要無可採。
(九)、被告周勇成販賣甲基安非他命與劉建民部分（即事實欄二、
    (七)、2.部分）：
  1.持用之門號0000000000號行動電話之人，於99年8 月19日夜
    間7 時49分24秒、同日時55分32秒撥打被告周勇成使用之門
    號0000000000號行動電話，並有如下之通話內容：「
    (1)99年8 月19日夜間7 時49分24秒：
      B 男（劉建民）：你打電話給我幹嘛。
      A 男（周勇成）：你在家嗎
      B 男：什麼事。
      A 男：『世明』你家裡有沒有以前的舊鈔票或銅板。
      B 男：沒有，你那邊有沒有『球仔』。
      A 男：有。
      B 男：1個給我。
      A 男：你向誰調的，我這邊有在『放』。
      B 男：你都要賺人家的錢。
      A 男：東西絕對不會漏氣。
      B 男：你那邊有沒有啦。
      A 男：有阿。
      B 男：等一下我過去向你拿。
      A 男：好。
    (2)99年8月19日夜間7時55分32秒：
      B 男：你在那裡。
      A 男：在家。
      B 男：你騎去『唐老鴨』那邊。
      A 男：要不要『順便』。
      B 男：1千。
      A 男：1喔。
      B 男：『管子』順便拿過來。
      A 男：我先過去向你拿現金。
      B男：好。」等語，有門號0000000000號行動電話之通訊
    監察書、通訊監察譯文在卷可查（見偵一卷第4 、5 頁、警
    二卷第86頁），又門號0000000000號行動電話為被告周勇成
    持用，業說明在前，足信被告周勇成確曾與持用門號門號00
    00000000號行動電話者有上揭內容之通話無訛。
  2.於偵查中經檢察官提示上揭通訊監察譯文與證人劉建民辯認
    後，其結稱：上揭通訊監察譯文內容，係伊與周勇成之通話
    內容，伊於99年8 月19日通話後，至址設屏東縣萬丹鄉○○
    路○ 段上之「唐老鴨KTV 」前，向周勇成購買價格1,000 元
    之甲基安非他命，伊當場交付現金與周勇成，周勇成則交付
    約可施用2 次之甲基安非他命1 包與伊等語明確（見偵四卷
    第33、34頁），於本院審理時經提示上揭通訊監察譯文與其
    卷覽後，其則結稱：伊記得是在唐老鴨KTV 前向周勇成購買
    甲基安非他命，當時係購買價格1,000 元之甲基安非他命1
    包等語（見本院卷第163 頁反面），徵以被告自承其與證人
    劉建民為國中同學，亦無仇恨及糾紛等語（見警二卷第2 頁
    反面），核與證人劉建民於本院審理時證述：伊與周勇成為
    國中同學等語相符（見本院卷一第164 頁反面），可知被告
    周勇成與證人劉建民係自幼熟識之人，且證人劉建民業經具
    結當知偽證罪責非輕，應無自陷偽證罪責又攀誣友人之理，
    是證人劉建民上揭證述內容，應屬可採。堪認被告周勇成確
    有事實欄二、(七)、2.所示販賣甲基安非他命與劉建民，並收
    取上額現金。
  3.被告周勇成雖辯稱係其出資2,000 元、劉建民出資1,000 元
    ，並由其出面向他人購買甲基安非他命後，其再將價值1,00
    0 元之甲基安非他命交與劉建民云云。惟查被告周勇成於偵
    訊時供認：伊於99年8 月19日販賣甲基安非他命與劉建明係
    中間轉手，即劉建民找伊，並拿錢與伊後，伊再拿錢給沈哲
    明，中間賺取100 元之差價後，再將毒品交付劉建民，劉建
    民應該不知道伊有去找沈哲明等語（見偵四卷第7 頁），於
    警詢時甚且承認有販賣甲基安非他命與劉建民2 次等情不諱
    （見警二卷第3 頁），兩相對照，可知被告周勇成就己身經
    歷所為供述，前後差異甚巨，非可遽信。另查證人劉建民於
    本院審理時結稱：當天伊與周勇成並未談及湊錢合購甲基安
    非他命之事，伊不知周勇成為何有甲基安非他命，亦不知周
    勇成購買毒品之成本多寡，伊就是向周勇成買1,000 元之甲
    基安非他命等語（見本院卷一第164 頁），可見證人劉建民
    均不知、亦不關心被告周勇成取得甲基安非他命之經過，亦
    未與被告周勇成商談彼此出資多寡，此與一般合資購買均係
    於購買之初即互有出資比例分配情形，大異其趣，顯見被告
    周勇成與證人劉建民係立於販賣者與買受者之對向關係，被
    告周勇成辯稱合資購買云云，委無足採。至證人劉建民於本
    院審理時雖結稱：當是伊是先交付1,000 元與周勇成，之後
    周勇成就先離開，回來之後才將毒品交付與伊等語在卷（見
    本院卷一第16 4頁），然觀之上揭通訊監察譯文所載「A 男
    （周勇成）：要不要『順便』。」、「B 男（劉建民）：1
    千。」「A 男：1 喔。」等詞，可知證人劉建民向被告周勇
    成購買甲基安非他命之經過，係被告周勇成先詢及證人劉建
    民是否要購買毒品，證人劉建民始答稱要購買價格1,000 元
    之甲基安非他命，應認被告周勇成已持有甲基安非他命後，
    始欲販售與證人劉建民。據此，證人劉建民證述及被告周勇
    成所辯關於先向證人劉建民收取1,000 元始再向他人購買甲
    基安非他命交付證人劉建民情節，與通訊監察譯文內容所示
    情節不符，尚難採為被告周勇成有利之認定。
  4.被告周勇成之辯護人固為被告周勇成辯護稱：證人劉建民偵
    、審中結證情節，就交易地點、是否當場交付尚有出入，而
    有明顯瑕疵，不得遽認被告周勇成為販賣甲基安非他命行為
    云云，然衡諸施用毒品之人為應付施用所需，常向多數販毒
    者購買毒品，且其向各販毒者購買之次數亦非僅單一，購買
    毒品者就購買毒品之經過，常有混淆或遺忘情形，是證人劉
    建民歷次證述情節就交易地點、有無當場交付等非重要事項
    ，或有記憶不清之情，尚無違常情，且查證人劉建民於偵查
    、本院審理時，經提示上揭通訊監察譯文供其閱覽後，即明
    確表示係在上開KTV 向被告周勇成購買價格1,000 元之甲基
    安非他命，已如前所述，前後亦稱相符，難認存有何明顯瑕
    疵，被告周勇成之辯護人所辯上情，尚無理由。
(十)、被告徐辜信順上址住處經警搜索後扣得甲基安非他命10包（
    檢驗前共計淨重14.07 公克、檢驗後共計淨重13.967公克）
    、電子磅秤1 臺、夾鏈袋2 包；被告周勇成上址住處經警搜
    索後扣得電子磅秤1 臺、夾鏈袋9 包，且分屬被告徐辜信順
    、周勇成所有事實，業敘明在前。衡以毒品下游零售販賣者
    為計算毒品重量、價錢及便於交付毒品，上開電子磅秤、夾
    鏈袋均為經營販毒生意必備之工具，果被告徐辜信順、周勇
    成並無販賣甲基安非他命，僅為單純施用毒品之人，僅須直
    接取用購得之毒品即可，尚無須秤重或分裝，蓋因秤重、分
    裝過程，毒品均將殘留於電子磅秤、夾鏈袋，致其數量減少
    ，而毒品因政府查緝甚嚴，量少價昂，若僅為供己施用毒品
    ，實無需備有上開電子磅秤、空夾鏈袋以供秤重、分裝毒品
    ，而平白自招毒品損失，足見上開物品非供被告徐辜信順、
    周勇成施用所用之物。而被告徐辜信順為警查獲時所扣得之
    甲基安非他命業已分裝完成，且檢驗前共計淨重14.07 公克
    ，數量非微，此與一般查獲之施用毒品者多僅扣得零星少量
    毒品之常態，尚顯不同，足信被告徐辜信順尚非純然施用毒
    品者，堪認被告徐辜信順所有之扣案甲基安非他命10包應屬
    販賣剩餘之毒品，其餘上揭物品，則分屬被告徐辜信順、周
    勇成所有，供渠等供渠等販賣甲基安非他命所用或預備之物
    ，可佐被告徐辜信順、周勇成確有販賣甲基安非他命行為，
    至為灼然。被告徐辜信順雖辯稱在其上址住處扣得之電子磅
    秤係其施用所用（見本院卷一第124 頁反面）；被告周勇成
    辯稱在其上址住處扣得之夾鏈袋則為其裝古錢所用、電子磅
    秤為綽號「軒仔」之人所有（見本院卷第92頁反面）云云，
    顯違常情，亦未見渠等提出證據以實其說，難認有理。
(十一)、查政府為杜絕毒品氾濫，再三宣導民眾遠離毒品、媒體報導
    既深且廣，對於禁絕毒品之政策，應為大眾所熟悉。再政府
    對於查緝施用、轉讓及販賣毒品無不嚴格執行查緝，且毒品
    物稀價昂、不易取得，苟無利可圖，縱屬至愚，亦無甘冒被
    取締移送法辦判處重刑之危險而平白從事販賣毒品，是行為
    人有從中牟利之意圖，應屬符合論理法則且不違背社會通常
    經驗之合理判斷。況販賣毒品乃違法行為，非可公然為之，
    且有其獨特之販售路線及管道，亦無公定之價格，復可任意
    增減其分裝之數量，而每次買賣之價量，亦可能隨時依市場
    貨源之供需情形、交易雙方之關係深淺、資力、對行情之認
    知、查緝是否嚴緊，及購買者被查獲時供述購買對象之可能
    性風險評估等諸般事由，而異其標準，非可一概而論，因之
    販賣之獲利，除經坦承犯行，或帳冊價量均臻明確外，委難
    察得實情，而販賣之人從價差或量差中牟利方式雖異，惟其
    圖利之非法販賣行為則均相同，是縱未確切查得販賣賺取之
    實際差價，但除別有事證，足認確未牟利之情形外，尚難執
    此認非法販賣之事證有所不足。經查被告徐辜信順、張淳婷
    、周勇成既向各該購毒品收取金錢，業如上述，審酌其等與
    各購毒者並非至親，亦與其他特殊關係，是被告倘無利可圖
    ，自無甘冒可能被查獲遭判處重罪之風險，而將毒品以與販
    入價格同一之對價轉讓交付各購毒者之理，則其等就上揭販
    賣甲基安非他命行為，主觀上確有營利意圖，應堪認定。
二、論罪科刑
(一)、按毒品危害防制條例第4 條，業經總統於98年5 月20日以華
    總一義字第09800125141 號公布，而該修正條文未依中央法
    規標準法第12條規定，另行規定施行日期，或授權以命令規
    定施行日期，自應依中央法規標準法第13條規定：「法規明
    定自公布或發布日施行者，自公布或發布之日起算至第3 日
    起發生效力。」（最高法院98年度台上字第3995號判決要旨
    參照）。至於毒品危害防制條例第36條規定之「本條例自公
    布後六個月施行」，所稱「本條例」係指92年7 月9 日修正
    公布之該條例而言; 即該次修正公布之毒品危害防制條例全
    文，始有第36條之適用。亦即毒品危害防制條例第36條規定
    ，非指日後該條例之相關條文，凡經修正者，均自修正公布
    後六個月，才開始施行。故毒品危害防制條例第4 條規定之
    上開修正，僅係個別條文之修正，並非全部條文修正，應無
    同條例第36條之適用。本件被告徐辜信順如事實欄二、(二)、
    1.所示販賣甲基安非他命行為，其行為時係在毒品危害防制
    條例98年5 月22日公布施行之後，自應適用修正後之新法，
    合先敘明。
(二)、按觀察、勒戒或強制戒治執行完畢釋放後，5 年內再犯毒品
    危害防制條例第10條之罪者，檢察官應依法追訴，觀之同條
    例第23條第2 項規定自明。查本件被告徐辜信順有事實欄一
    所載觀察、勒戒執行完畢紀錄，有其臺灣高等法院被告前案
    紀錄表1 份在卷可稽（見本院卷一第4 至14頁），其於94年
    11月18日觀察、勒戒執行完畢釋放後，復再犯本案施用毒品
    罪，為5 年內再犯，依上揭法文所定，自應依法論科。
(三)、按甲基安非他命屬毒品危害防制條例第2 條第2 項第2 款所
    規定之第二級毒品；另查甲基安非他命屬安非他命類之藥品
    ，業經行政院衛生署於75年7 月11日以衛署藥字第597627號
    函重申公告禁止使用在案，屬藥事法第22條第1 項第1 款所
    列之禁藥，不得非法持有、轉讓及販賣。次按行為人明知禁
    藥甲基安非他命而轉讓者，除成立毒品危害防制條例第8 條
    第2 項之轉讓第二級毒品罪外，亦構成藥事法第83條第1 項
    之轉讓禁藥罪，屬於同一犯罪行為同時有二種法律可資處罰
    之法條競合關係，應依「重法優於輕法」、「後法優於前法
    」等法理，擇一處斷。而毒品危害防制條例第8 條第2 項之
    轉讓第二級毒品罪之法定本刑為「6 月以上5 年以下有期徒
    刑，得併科70萬元以下罰金」，93年4 月21日修正、同年月
    23日施行之藥事法第83條第1 項之轉讓禁藥罪之法定本刑為
    「7 年以下有期徒刑，得併科500 萬元以下罰金」，從而行
    為人轉讓甲基安非他命，若無毒品危害防制條例第8 條第6
    項及第9 條所定轉讓毒品達一定數量或成年人對未成年人犯
    轉讓毒品罪，應予加重其刑之情形者，藥事法第83條第1 項
    之罪之法定本刑，顯重於毒品危害防制條例第8 條第2 項之
    罪之法定本刑，依重法優於輕法之法理，應優先適用藥事法
    第83條第1 項之轉讓禁藥罪處斷，最高法院著有99年度台非
    字第217 號判決可資參照。查本案被告徐辜信順如事實欄二
    、(三)及(四)所示分別無償轉讓甲基安非他命與賴慶立、張淳婷
    犯行；被告周勇成如事實欄二、(八)所示無償轉讓甲基安非他
    命與沈哲民犯行，其2 人各該次轉讓之甲基安非他命之純質
    淨重均未達10公克，且轉讓之對象賴慶立、張淳婷、沈哲民
    亦均非未成年人，則本案尚無毒品危害防制條例第8 條第6
    項或第9 條規定之加重情形。是被告徐辜信順、周勇成上揭
    轉讓甲基安非他命所為，依上揭規定，應適用藥事法論處，
    亦先予敘明。
(三)、核被告徐辜信順如事實欄二、(一)所為，係犯毒品危害防制條
    例第10條第2 項之施用第二級毒品罪；如事實欄二、(二)及(五)
    所為，均係犯毒品危害防制條例第4 條第2 項之販賣第二級
    毒品罪，共4 罪；如事實欄二、(三)所為，係犯藥事法第83條
    第1 項之轉讓禁藥罪；如事實欄二、(四)所為，係犯藥事法第
    83條第1 項之轉讓禁藥罪及毒品危害防制條例第8 條第3 項
    之轉讓第三級毒品罪。核被告張淳婷如事實欄二、(五)及(六)所
    為，均係犯毒品危害防制條例第4 條第2 項之販賣第二級毒
    品罪，共2 罪。核被告周勇成如事實欄二、(七)所為，均係犯
    毒品危害防制條例第4 條第2 項之販賣第二級毒品罪，共2
    罪；如事實欄二、(八)所為，係犯藥事法第83條第1 項之轉讓
    禁藥罪。又被告徐辜信順、張淳婷、周勇成各次施用、轉讓
    、販賣前，持有第二級毒品之低度行為，應各為渠等其後之
    施用、轉讓、販賣之高度行為所吸毒，均不另論罪。另被告
    徐辜信順如事實欄二、(四)所示持有之愷他命純質淨重未達20
    公克，業說明如前，自不涉刑事責任，故與被告嗣後轉讓愷
    他命之犯行尚不生低度行為與高度行為之吸收關係。
(四)、被告徐辜信順、張淳婷就事實欄二、(五)所示販賣甲基安非他
    命犯行，有犯意聯絡、行為分擔，應論以共同正犯。又被告
    徐辜信順就事實欄二、(四)所為，係以一轉讓行為同時觸犯藥
    事法第83條第1 項及毒品危害防制條例第8 條第3 項之罪名
    ，為想像競合犯，應依刑法第55條規定，從一重之藥事法第
    83條第1 項之轉讓禁藥罪處斷。再被告徐辜信順、張淳婷、
    周勇成所犯上開各罪間，犯意各別，行為互殊，應各予分論
    併罰。
(五)、被告徐辜信順就其事實欄二、(二)、3.所犯販賣第二級毒品罪
    ；被告張淳婷就其事實欄二、(六)所犯上揭販賣第二級毒品罪
    ，均曾於偵查及審理時坦認不諱，應依毒品危害防制條例第
    17 條 第2 項規定，減輕其刑。
(六)、復以本件被告3 人販賣第二級毒品之數量與價格非鉅，販賣
    之對象僅2 、3 人，以其情節論，惡性尚非重大不赦，較之
    大量販賣毒品之大毒梟而言，渠等對社會治安及國民健康之
    危害非鉅，倘亦處以毒品危害防制條例第4 條第2 項所定之
    最低法定刑度7 年以上有期徒刑，不免過苛，且無從與前開
    大毒梟之惡行有所區隔，是其等犯罪情狀在客觀上足以引起
    一般人之同情，情節尚堪憫恕，若處以法定最低度之刑，猶
    嫌過重，爰均依刑法第59條規定，就被告3 人上開販賣毒品
    犯行，減輕其刑，其中就被告徐辜信順就事實欄二、(二)、3.
    ，張淳婷就事實欄二、(六)所示販賣毒品犯行，並應依法遞減
    輕其刑。
(七)、爰分別審酌被告3 人無視政府推動之禁毒政策，或轉讓、或
    販賣第二級毒品甲基安非他命，助長毒品泛濫，危害國民身
    心健康，並破壞社會治安，惡性非輕，再參酌其等各自販賣
    次數、所得、販賣毒品之數量，且被告3 人犯罪後均未見悔
    意，態度非佳等一切情狀，分別量處如附表一、二、三各編
    號所示之刑，並於主文欄定其應執行之刑，以示儆懲。
(七)、沒收部分
  1.按毒品危害防制條例第19條第1 項規定「犯第4 條至第9條
    、第12條、第13條或第14條第1 項、第2 項之罪者，其供犯
    罪所用或因犯罪所得之財物，均沒收之，如全部或一部不能
    沒收時，追徵其價額或以其財產抵償之。」而犯罪所得之財
    物，不能與正常營利事業計算營利所得之情形相提並論，是
    所稱因犯罪所得之財物，乃指犯罪行為所直接取得而法律上
    無第三人得主張權利之一切財物而言，則上開規定所指販賣
    毒品所得之財物，依法諭知沒收時，舉凡販賣毒品所得之財
    物，不問其中何部分屬於成本，何部分屬於犯罪之利得，均
    應予以沒收，並非僅限於所賺取之差價部分，始符立法之本
    旨（最高法院98年度台上字第3081號判決要旨參照）。次按
    而本條項規定所稱「追徵其價額」者，必限於所沒收之物為
    金錢以外之其他財物而無法沒收時，始應追徵其價額，使其
    繳納與原物相當之價額。如所得財物為金錢而無法沒收時，
    應以其財產抵償之，而不發生追徵價額之問題（最高法院93
    年度台上字第2743號判決要旨參照）。再按，共同正犯之犯
    罪所用或因犯罪所得之物採連帶沒收主義，乃因共同正犯於
    犯意聯絡範圍內，同負行為責任，且為避免執行時發生重複
    沒收之故（最高法院98年度台上字第4003號判決要旨參照）
    ，故不得就全體正犯之總所得，對於各正犯重複諭知沒收（
    最高法院97年度台上字第3745號判決要旨參照），惟若應沒
    收之物係屬特定之物，因彼等就該沒收之物，應共同負責，
    且無重複執行沒收之疑慮，自無諭知連帶沒收之必要（最高
    法院98年度臺上字第4003號判決要旨參照）。末按，以營利
    為目的販入毒品，經多次販賣後，持有剩餘毒品被查獲，其
    各次販賣毒品行為，固應併合處罰。惟該持有剩餘毒品之低
    度行為，應僅為最後一次販賣毒品之高度行為所吸收，不另
    論罪，故就該查獲之剩餘毒品，祇能於最後一次之販賣毒品
    罪宣告沒收，不得於各次販賣毒品罪均宣告沒收（最高法院
    98年台上5283號判決要旨參照）。
  2.被告徐辜信順、張淳婷、周勇成販賣第二級毒品所得，分述
    如下：
    (1)、被告徐辜信順如事實欄二、(二)所示販賣第二級毒品犯行
        ，未扣案所得共計1,500 元。
    (2)、被告徐辜信順、張淳婷如事實欄二、(五)所示共同販賣第
        二級毒品犯行，未扣案所得為500 元。
    (3)、被告張淳婷如事實欄二、(六)所示販賣第二級毒品犯行，
        未扣案所得為2,000 元。
    (4)、被告周勇成如事實欄二、(七)所示販賣第二級毒品犯行，
        未扣案所得共計7,000 元。
    被告徐辜信順、張淳婷、周勇成之上開單獨販毒所得，雖均
    未扣案，依上揭說明，仍應依毒品危害防制條例第19條第1
    項規定予以沒收，如不能沒收時應分別以其等財產抵償之。
    被告徐辜信順、張淳婷共同販賣第二級毒品所得，應連帶沒
    收，如全部或一部不能沒收時，以其等財產連帶抵償之。
  3.扣案物之處理：
    (1)、扣案之白色晶體為甲基安非他命（檢驗後共計淨重13.9
        67公克），屬第二級毒品，而直接包裝上開甲基安非他
        命之夾鏈袋10只，以目前技術尚無法將之與所包裝之甲
        基安非他命完全析離，觀之扣案物照片2 張自明（見警
        一卷第43頁），已與該等甲基安非他命結合一體而應同
        視為第二級毒品，均屬被告徐辜信順所有，且為其販賣
        甲基安非他命犯行所剩餘之毒品，業敘明在前，均屬查
        獲之第一級毒品，依上揭說明，並本於責任共同之原則
        ，應於被告徐辜信順、張淳婷所犯如事實欄二、(五)所示
        販賣第二級毒品各罪項下，依毒品危害防制條例18條第
        1 項前段之規定，併諭知宣告沒收銷燬。至鑑驗耗損之
        甲基安非他命，既已滅失，自無庸宣告沒收銷燬，併此
        敘明。
    (2)、在被告徐辜信順上址住處扣得之玻璃管吸食器1 組、玻
        璃管吸食器1 支、塑膠勺子2 支上殘留有甲基安非他命
        ，業敘明在前，該等甲基安非他命均屬第二級毒品，而
        上開物品以目前技術尚無法將之與所沾附之甲基安非他
        命完全析離，觀之扣案物照片2 張自明（見警一卷第42
        頁），應認已與該等甲基安非他命結合一體，併同視之
        為第二級毒品，且俱為被告徐辜信順所有，供其施用毒
        品所用之物，已說明如前，是上揭物品均屬查獲之第二
        級毒品，依毒品危害防制條例18條第1 項前段之規定，
        於被告徐辜信順施用毒品罪項下，宣告沒收銷燬。
    (3)、在被告徐辜信順上址住處扣得之電子磅秤1 臺、在被告
        周勇成上址住處扣得之電子磅秤1 臺，分別為被告徐辜
        信順、周勇成所有，並供其等各次販賣毒品所用之物，
        業如前述，應依毒品危害防制條例第19條第1 項之規定
        ，就被告所犯各該販賣第二級毒品罪項下，均予宣告沒
        收之。並本於責任共同之原則，於被告張淳婷與被告徐
        辜信順如事實欄二、(五)所示販賣第二級毒品罪項下，併
        諭知宣告沒收。
    (3)、在被告徐辜信順上址住處扣得之行動電話1 支（含門號
        0000000000號SIM 卡1 枚），為被告徐辜信順所有，供
        其事實欄二、(二)、2.所為販賣第二級毒品聯絡使用之物
        、供其事實欄二、(五)所為與被告張淳婷共同販賣第二級
        毒品聯絡使用之物；在被告周勇成上址住處扣得之行動
        電話1 支（含門號0000000000號SIM 卡1 枚），為周勇
        成所有，供其如事實欄二、(七)、2.所為販賣第二級毒品
        聯絡使用之物，均依毒品危害防制條例第19條第1 項規
        定，於被告徐辜信順、張淳婷、周勇成上揭販賣第二級
        毒品罪項下，宣告沒收。
    (4)、在被告徐辜信順上址住處扣得之夾鏈袋2 包、在被告周
        勇成上址住處扣得之夾鏈袋9 包，分係被告徐辜信順、
        周勇成所有預備供販賣第二級毒品所用之物，應依刑法
        第38條第1 項第2 款之規定，於被告徐辜信順、周勇成
        最末次販賣毒品罪項下，宣告沒收。並本於責任共同之
        原則，於被告張淳婷與被告徐辜信順如事實欄二、(五)所
        示販賣第二級毒品罪項下，併諭知宣告沒收。
  4.公訴意旨雖認扣案之行動電話2 支（分別內含門號00000000
    00號、0000000000號SIM 卡各1 枚）、愷他命1 包（毛重0.
    3 公克）、吸食K 他命用盤子1 個、吸食K 他命用卡片1 張
    ，為被告徐辜信順所有，並供其本案犯罪所用；扣案之殘留
    第二級毒品甲基安非他命成分之夾鏈袋2 只、殘留甲基安非
    他命之塑膠勺子2 支、吸食過濾器2 組，為被告周勇成所有
    ，並供其本案犯罪所用，而認均應依法宣告沒收云云，惟查
    上開物品或為被告徐辜信順施用愷他命所用之物、或屬周勇
    成均施用毒品所用之物（見本院卷一第92頁反面、第124 頁
    反面），或乏事證足認確與本案被告徐辜信順、周勇成上揭
    販賣、轉讓犯行有直接關聯性，爰不予宣告沒收，附此敘明
    。、無罪部分：
一、公訴意旨略以：
(一)、被告徐辜信順意圖營利、基於販賣第二級毒品甲基安非他命
    之犯意，於99年9 月8 日起至同年月15日止間某日時，在其
    上址住處，以1,000 元之價格，販賣數量不詳之甲基安非他
    命與被告周勇成。因認被告涉犯毒品危害防制條例第4 條第
    2 項之販賣第二級毒品罪云云。
(二)、被告徐辜信順基於轉讓禁藥之犯意，於99年9 月5 日凌晨12
    時許，在其上址住處，無償轉讓禁藥甲基安非他命1 次與羅
    志傑。因認被告涉犯藥事法第83條第1 項轉讓禁藥罪云云。
二、按犯罪事實應依證據認定之，無證據不得認定其犯罪事實；
    又不能證明被告犯罪者，應諭知無罪之判決，刑事訴訟法第
    154 條第2 項、第301 條第1 項分別定有明文。次按認定被
    告有罪之事實，應憑證據，如未能發現相當之證據，或證據
    不足以證明，自不能以推測或擬制之方法，以為裁判之基礎
    ；且認定事實所憑之證據，其為訴訟上之證明，須達於通常
    一般人均不致有懷疑，而得確信其為事實之程度者，始得據
    為有罪之認定，倘其證明尚未達到此一程度而有合理之懷疑
    存在時，尚難為有罪之認定基礎；另苟積極證據不足以為不
    利於被告事實之認定，即應為有利於被告之認定，更不必有
    何有利之證據（最高法院30年上字第816 號、40年台上字第
    86號、76年台上字第4986號判例意旨參照）。次按，刑事訴
    訟法第161 條第1 項規定：檢察官就被告犯罪事實，應負舉
    證責任，並指出證明之方法。因此，檢察官對於起訴之犯罪
    事實，應負提出證據及說服之實質舉證責任。倘其所提出之
    證據，不足為被告有罪之積極證明，或其指出證明之方法，
    無從說服法院以形成被告有罪之心證，基於無罪推定之原則
    ，自應為被告無罪判決之諭知（最高法院92年台上字第128
    號判例意旨參照）。
三、公訴意旨認被告徐辜信順涉犯上揭販賣甲基安非他命、轉讓
    禁藥犯行，無非係以證人即被告周勇成、張淳婷於警詢、偵
    訊時之證述、證人即施用毒品者羅志傑於警詢、偵訊時之證
    述其主要之論據。
四、訊據被告徐辜信順堅詞否認有上揭販賣甲基安非他命與周勇
    成之犯行，辯稱：伊並無販賣甲基安非他命與周勇成，伊僅
    曾與周勇成共同合資購買甲基安非他命等語等語。經查：
(一)、證人即被告周勇成於99年9 月29日警詢時固曾證稱：伊所施
    用及販賣之甲基安非他命係向徐辜信順購得（見警二卷第6
    頁），於同日偵訊時復結稱：伊之前有在徐辜信順上址住處
    ，向徐辜信順購買價格1,000 元之甲基安非他命，該次係伊
    幫徐辜信順將甲基安非他命交付劉建民，並收取1,000 元後
    轉交徐辜信順，伊向徐辜信順購買僅此1 次等語（見偵四卷
    第98頁），然查證人周勇成於99年9 月15日警詢時係證稱：
    伊所施用之甲基安非他命係向沈哲民購買等語（見警二卷第
    3 頁反面頁），於同日偵訊時則證稱：伊並未向徐辜信順買
    過毒品等語（見偵四卷第7 頁），嗣於本院審理時則結稱：
    伊在99年間有施用甲基安非他命，伊毒品係向綽號「軒仔」
    之人購買，並未向徐辜信順購買等語，伊於偵查中證述交付
    與劉建民之甲基安非他命與徐辜信順並無關係等語（見本院
    卷一第165 頁反面、第166 頁），細酌證人周勇成上揭證詞
    ，可知證人周勇成對其施用之毒品來源、有無向被告徐辜信
    順購買甲基安非他命等重要基本事實節，前後證述已有齟齬
    ，非可遽信。
(二)、證人即被告張淳婷於警詢時固曾證稱：周勇成曾向徐辜信順
    拿過2 、3 次毒品後販賣與其他人，待取得價金後，再將錢
    交給徐辜信順，時間約是99年8 月份等語（見警一卷第10頁
    反面），於同日偵訊時結稱：周勇成有於99年8 月時向徐辜
    信順買過2 次，買了之後周勇成再轉賣，並非徐辜信順委託
    周勇成交付毒品等語（見偵三卷第8 頁），惟析研證人張淳
    婷所證上情，可知證人張淳婷就被告徐辜信順究係經由周勇
    成販賣毒品與他人，或係直接販賣毒品與周勇成等節，同日
    先後於警詢、偵訊時之證述情節，已見出入，則究證人張淳
    婷有無親見被告徐辜信順販賣甲基安非他命與周勇成經過，
    實堪懷疑。
(三)、又縱證人周勇成上揭證述內容屬實，則其證述向被告徐辜信
    順取得甲基安非他命之時間，顯係指其交付甲基安非他命與
    劉建民之前，而查證人周勇成係於99年8 月19日販售交付甲
    基安非他命與劉建民，業由檢察官提起公訴，並經本院認定
    如前，足見被告徐辜信順應係於99年8 月19日以前，即已交
    付甲基安非他命與證人周勇成；且若證人張淳婷上揭證述可
    採，則其證述被告徐辜信順販賣甲基安非他命之時間點，顯
    係指99年8 月間，基此，倘採信證人周勇成、張淳婷上揭證
    述內容，似應認被告徐辜信順係於99年8 月間販售交付甲基
    安非他命與周勇成，此亦無從證明被告徐辜信順有起訴意旨
    所載之於99年9 月8 日至同年月15日止某日時販賣甲基安非
    他命與周勇成之犯行。遑論，證人周勇成、張淳婷上揭證述
    內容，已存有前揭矛盾不符之明顯瑕疵，而不足採。
(四)、被告徐辜信順固辯以伊係與周勇成合資購買云云，並於本院
    準備程序時辯稱：伊與周勇成合資購買3 次毒品，3 次均購
    買價格5,000 元、數量1 錢之甲基安非他命，伊與周勇成每
    人出資2,500 元，是在屏東向綽號「軒仔」之人購買，其中
    有2 次是周勇成自己去，另1 次是軒仔拿到伊上址住處交付
    與伊及周勇成等語（見本院卷一第70頁反面），然查證人周
    勇成於本院準備程序時係供稱：伊與徐辜信順一起買過3 次
    毒品，其中1 次是徐辜信順先幫伊出錢，後來伊有交付1,00
    0 元與徐辜信順，另2 次伊係出資1,000 元或500 元，伊與
    徐辜信順同至屏東市歸來向綽號「軒仔」之人購買等語（見
    本院卷第70頁），兩相對照，可知被告徐辜信順與證人周勇
    成間，就合資購買毒品之情節，除次數及向「軒仔」購買之
    情節相合外，關於各人出資金額、購買毒品之經過無一相符
    ，是被告徐辜信順上揭所辯，無以核實，難認有理。惟被告
    徐辜信順所辯上情縱不成立，亦無從持為認定其犯罪之論據
    ，乃當然之理。
五、訊據被告徐辜信順堅詞否認有上揭轉讓禁藥與羅志傑之犯行
    ，辯稱：已不記得有無轉讓毒品與羅志傑云云。經查：參諸
    證人羅志傑於歷次證述內容，其警詢時係證稱：於99年9 月
    5 日20時左右，在徐辜信順上址住處客廳，曾施用1 次甲基
    安非他命，後來徐辜信順、張淳婷夫妻拜託伊幫忙籌錢，因
    為其等所涉及之刑案要辦分期付款而需要錢，所以當時伊施
    用毒品後，即將身上之300 元交付其等。伊在徐辜信順夫妻
    住處客廳內所施用的甲基安非他命是在客廳內桌上取得的，
    是徐辜信順、張淳婷所有。伊於施用前有先經過其等之同意
    。徐辜信順夫妻以此假籌錢真賣毒之方式供伊施用甲基安非
    他命僅此1 次等語（見偵二卷第122 頁反面、第123 頁），
    於偵查中則結稱：伊於99年9 月5 日凌晨0 時許，曾至徐辜
    信順上址住處找過徐辜信順，徐辜信順當時因案執行欲辦理
    分期付款，即問伊有無現金可借其，伊乃借徐辜信順300 元
    ，之後徐辜信順便請伊施用甲基安非他命1 次，伊並未向徐
    辜信順買毒品等語（見偵二卷第108 頁），準此以觀，證人
    羅志傑對於其所施用甲基安非他命，究係向被告徐辜信順購
    買甲基安他命、或係被告徐辜信順無償提供；交付之300 元
    現金究屬購買甲基安非他命之價金、或為借貸與被告徐辜信
    順之款項，明顯有歧異之處。再參以證人羅志傑上揭警詢及
    偵查中之證述，均係在99年10月27日所為，觀之各該次筆錄
    記載自明，足見此相歧之情，應非因相隔日久而記憶淡忘導
    致，是證人羅志傑所證上情，非可盡信。而查被告徐辜信順
    始終否認有轉讓甲基安非他命與羅志傑之事，卷內除證人羅
    志傑上揭證述外，別無其他證據可佐，自無從遽論被告徐辜
    信順有此部分轉讓禁藥犯行。
六、綜上各節，公訴人所提出之證據，容或存有合理之懷疑，而
    無從證明被告涉有販賣甲基安非他命與周勇成、轉讓甲基安
    非他命與羅志傑之犯行。此外，復於本院應依職權調查之範
    圍內，亦查無其他積極證據，足資證明被告有如公訴意旨所
    載之犯行，揆諸首揭規定及說明，本案既不能證明被告犯有
    前開罪行，即應為被告無罪判決之諭知，以免冤抑。
據上論斷，應依刑事訴訟法第299 條第1 項前段、第301 條第1
項，藥事法第83條第1 項，毒品危害防制條例第4 條第2 項、第
8 條第3 項、第10條第2 項、第17條第2 項、第18條第1 項前段
、第19條第1 項，刑法第11條、第55條、第51條第5 款、第59條
、第38條第1 項第2 款，判決如主文。
本案經檢察官邱呂凱到庭執行職務。
中    華    民    國   100    年    10    月    20    日
                  刑事第五庭  審判長法  官   林家聖
                                    法  官   劉怡孜
                                    法  官   黃柏霖
以上正本證明與原本無異。
如不服本判決應於收受判決後10日內向本院提出上訴書狀，並應
敘述具體理由；其未敘述上訴理由者，應於上訴期間屆滿後20日
內向本院補提理由書（均須按他造當事人之人數附繕本）「切勿
逕送上級法院」。
中    華    民    國   100    年    10    月    20    日
                                    書記官   史安琪
附錄本案論罪科刑法條：藥事法第83條第1 項，毒品危害防制條
例第4 條第2 項、第8 條第3 項、第10條第2 項。
藥事法第83條
明知為偽藥或禁藥，而販賣、供應、調劑、運送、寄藏、牙保、
轉讓或意圖販賣而陳列者，處 7 年以下有期徒刑，得併科新臺
幣 5 百萬元以下罰金。
犯前項之罪，因而致人於死者，處 7 年以上有期徒刑，致重傷
者，處 3 年以上 12 年以下有期徒刑。
因過失犯第 1 項之罪者，處 2 年以下有期徒刑、拘役或科新臺
幣 30 萬元以下罰金。
第 1 項之未遂犯罰之。
毒品危害防制條例第4條
製造、運輸、販賣第一級毒品者，處死刑或無期徒刑；處無期徒
刑者，得併科新臺幣 2 千萬元以下罰金。
製造、運輸、販賣第二級毒品者，處無期徒刑或 7 年以上有期
徒刑，得併科新臺幣 1 千萬元以下罰金。
製造、運輸、販賣第三級毒品者，處 5 年以上有期徒刑，得併
科新臺幣 7 百萬元以下罰金。
製造、運輸、販賣第四級毒品者，處 3 年以上 10 年以下有期
徒刑，得併科新臺幣 3 百萬元以下罰金。
製造、運輸、販賣專供製造或施用毒品之器具者，處 1 年以上
7 年以下有期徒刑，得併科新臺幣 1 百萬元以下罰金。
前五項之未遂犯罰之。
毒品危害防制條例第8條
轉讓第一級毒品者，處 1 年以上 7 年以下有期徒刑，得併科新
臺幣 1 百萬元以下罰金。
轉讓第二級毒品者，處 6 月以上 5 年以下有期徒刑，得併科新
臺幣 70 萬元以下罰金。
轉讓第三級毒品者，處 3 年以下有期徒刑，得併科新臺幣 30
萬元以下罰金。
轉讓第四級毒品者，處 1 年以下有期徒刑，得併科新臺幣 10
萬元以下罰金。
前四項之未遂犯罰之。
轉讓毒品達一定數量者，加重其刑至二分之一，其標準由行政院
定之。
毒品危害防制條例第10條
施用第一級毒品者，處 6 月以上 5 年以下有期徒刑。
施用第二級毒品者，處 3 年以下有期徒刑。
附表一：被告徐辜信順所犯之罪及所處之刑
┌─┬────┬───────────────────┐
│編│犯罪事實│所犯之罪及所處之刑                    │
│號│        │                                      │
├─┼────┼───────────────────┤
│一│事實欄二│徐辜信順施用第二級毒品，處有期徒刑陸月│
│  │、(一)部分│，扣案之殘留第二級毒品之玻璃管吸食器壹│
│  │        │組、玻璃管吸食器壹支、塑膠勺子貳支均沒│
│  │        │收銷燬。                              │
├─┼────┼───────────────────┤
│二│事實欄二│徐辜信順販賣第二級毒品，處有期徒刑肆年│
│  │、(二)、1.│，扣案之電子磅秤壹臺沒收，未扣案之販賣│
│  │部份    │第二級毒品所得新臺幣伍佰元沒收之，如全│
│  │        │部或一部不能沒收時，以其財產抵償之。  │
│  │        │                                      │
├─┼────┼───────────────────┤
│三│事實欄二│徐辜信順販賣第二級毒品，處有期徒刑肆年│
│  │、(二)、2.│，扣案之電子磅秤壹臺、行動電話壹支（含│
│  │部分    │門號0000000000號SIM 卡壹枚）│
│  │        │均沒收，未扣案之販賣第二級毒品所得新臺│
│  │        │幣伍佰元沒收之，如全部或一部不能沒收時│
│  │        │，以其財產抵償之。                    │
├─┼────┼───────────────────┤
│四│事實欄二│徐辜信順販賣第二級毒品，處有期徒刑貳年│
│  │、(二)、3.│，扣案之電子磅秤壹臺沒收，未扣案之販賣│
│  │部分    │第二級毒品所得新臺幣伍佰元沒收之，如全│
│  │        │部或一部不能沒收時，以其財產抵償之。  │
├─┼────┼───────────────────┤
│五│事實欄二│徐辜信順明知為禁藥而轉讓，處有期徒刑拾│
│  │、(三)部分│月。                                  │
├─┼────┼───────────────────┤
│六│事實欄二│徐辜信順明知為禁藥而轉讓，處有期徒刑陸│
│  │、(四)部分│月。                                  │
├─┼────┼───────────────────┤
│七│事實欄二│徐辜信順共同販賣第二級毒品，處有期徒刑│
│  │、(五)部分│肆年，扣案之第二級毒品甲基安非他命壹拾│
│  │        │包（檢驗後共計淨重壹拾點玖陸柒公克）│
│  │        │沒收銷燬，扣案之電子磅秤壹臺、夾鏈袋貳│
│  │        │包、行動電話壹支（含門號0000000│
│  │        │一○三號SIM 卡1 枚）均沒收，未扣案之販│
│  │        │賣第二級毒品所得新臺幣伍佰元與張淳婷連│
│  │        │帶沒收之，如全部或一部不能沒收時，以其│
│  │        │與張淳婷財產連帶抵償之。              │
└─┴────┴───────────────────┘
附表二：被告張淳婷所犯之罪及所處之刑
┌─┬────┬───────────────────┐
│編│犯罪事實│所犯之罪及所處之刑                    │
│號│        │                                      │
├─┼────┼───────────────────┤
│一│事實欄二│張淳婷共同販賣第二級毒品，處有期徒刑肆│
│  │、(五)部分│年，扣案之第二級毒品甲基安非他命壹拾包│
│  │        │（檢驗後共計淨重壹拾點玖陸柒公克）沒│
│  │        │收銷燬，扣案之電子磅秤壹臺、夾鏈袋貳包│
│  │        │、行動電話壹支（含門號0000000一│
│  │        │○三號SIM 卡壹枚）均沒收，未扣案之販賣│
│  │        │第二級毒品所得新臺幣伍佰元與徐辜信順連│
│  │        │帶沒收之，如全部或一部不能沒收時，以其│
│  │        │與徐辜信順財產連帶抵償之。            │
├─┼────┼───────────────────┤
│二│事欄二、│張淳婷販賣第二級毒品，處有期徒刑貳年，│
│  │(六)部分  │未扣案之販賣第二級毒品所得新臺幣貳仟元│
│  │        │沒收之，如全部或一部不能沒收時，以其財│
│  │        │產抵償之。                            │
└─┴────┴───────────────────┘
附表三：被告周勇成所犯之罪及所處之刑
┌─┬────┬───────────────────┐
│編│犯罪事實│所犯之罪及所處之刑                    │
│號│        │                                      │
├─┼────┼───────────────────┤
│一│事實欄二│周勇成販賣第二級毒品，處有期徒刑肆年，│
│  │、(七)、1.│扣案之電子磅秤壹臺沒收，未扣案之販賣第│
│  │部分    │二級毒品所得新臺幣陸仟元沒收之，如全部│
│  │        │或一部不能沒收時，以其財產抵償之。    │
├─┼────┼───────────────────┤
│二│事實欄二│周勇成販賣第二級毒品，處有期徒刑肆年，│
│  │、(七)、2.│扣案之電子磅秤壹臺、夾鏈袋玖包、行動電│
│  │部分    │話壹支（含門號0000000000號SI│
│  │        │M 卡壹枚）均沒收，未扣案之販賣第二級毒│
│  │        │品所得新臺幣壹仟元沒收之，如全部或一部│
│  │        │不能沒收時，以其財產抵償之。          │
├─┼────┼───────────────────┤
│三│事實欄二│周勇成明知為禁藥而轉讓，處有期徒刑拾月│
│  │、(八)部分│。                                    │
└─┴────┴───────────────────┘
附表四：卷證對照表
┌─────────────────────┬────┐
│      卷      宗      名      稱          │代    稱│
├─────────────────────┼────┤
│屏警刑偵三字第0990053085號卷              │警一卷  │
├─────────────────────┼────┤
│屏警刑偵三字第0990054140號卷              │警二卷  │
├─────────────────────┼────┤
│99年度警聲搜字第961號卷                   │偵一卷  │
├─────────────────────┼────┤
│99年度偵字第9408號卷一                    │偵二卷  │
├─────────────────────┼────┤
│99年度偵字第9408號卷二                    │偵三卷  │
├─────────────────────┼────┤
│99年度偵字第8917號卷                      │偵四卷  │
├─────────────────────┼────┤
│99年度偵字第1678號卷                      │偵五卷  │
├─────────────────────┼────┤
│本院99年度聲羈字第370號卷                 │聲羈卷  │
└─────────────────────┴────┘